【裁判字號】    94,訴,2726
【裁判日期】    950606
【裁判案由】    偽造有價證券
【裁判全文】
臺灣臺中地方法院刑事判決              94年度訴字第2726號
公  訴  人  臺灣臺中地方法院檢察署檢察官
被      告  己ｕ○
指定辯護人  本院公設辯護人  己Ｃ○
上列被告因偽造有價證券案件，經檢察官提起公訴（93年度偵字
第3931號）及移送併案審理（93年度偵字第5029號），本院判決
如下：
    主  文
己ｕ○共同連續意圖供行使之用，而偽造金融卡，處有期徒刑貳
年。扣案之附表一、二、四及附表三編號一、附表六編號八之物
均沒收。
    事  實
一、己ｕ○綽號「阿健」、「阿增」與丙Ｅ○、喬延健、ｙ○○
    、黃自軍、書新森【業經本院九十二年度矚訴字第三號、臺
    灣高等法院臺中分院九十三年上更（一）字第二九六號、九
    十四年度上更（二）字第三五五號分別判決確定】、黃世和
    （經臺灣高等法院另案通緝，俟到案審結）、及綽號「黑雞
    」、「楊仔」之成年男子（真實姓名年籍不詳）等人，自民
    國九十二年五月間起，意圖供行使之用而基於偽造金融卡之
    概括犯意聯絡，並自同年七月間起，與董紅祥（綽號阿牛）
    及宋仁照（董紅祥為宋仁照前妻兄長）基於偽造及行使金融
    卡之概括犯意聯絡，由喬延健負責發號施令，尋找作案地點
    、提供側錄器、針孔攝影機，負責製作偽卡事宜，並指示丙
    Ｅ○出面承租ｙ○○住處隔壁之台北縣板橋市○○路○段八
    九巷二一號十七樓，指示董紅祥出面承租台南市○○路○段
    七○五巷十六號之別墅，指示宋仁照出面承租台中市○○街
    六四一號三樓之三為據點，由綽號「黑雞」、「楊仔」二人
    ，先在台中市○○路○段一五一號合作金庫銀行西臺中分行
    、新竹市○○路一號臺灣土地銀行新竹分行、台南市○○路
    ○段一五五號臺灣銀行臺南分行等所設提款機等地，於門禁
    刷卡機上裝設偽裝之側錄機，以側錄民眾金融卡上之條碼，
    另於提款機上方，裝設無線傳輸針孔攝影機，窺視民眾提款
    時所按之金融卡密碼，再於提款機附近無人之機車或小客車
    上，裝設無線接收錄影設備，將針孔攝影機所拍攝民眾提款
    所按密碼之畫面錄下（所涉竊錄罪嫌部分未據告訴），己ｕ
    ○、宋仁照、董紅祥、ｙ○○、喬延健、丙Ｅ○、黃世和、
    書新森、黃自軍則分別在提款機附近之另部小客車上，輪流
    負責記錄民眾進出之時間，並看管前開針孔及側錄設備，以
    防被察覺，隨後再將拍得之密碼及側錄金融卡條碼資料，交
    由喬延健，透過不詳方式偽造金融卡，共計偽造金融卡約二
    千餘張。再由ｙ○○於九十二年十月初，與另加入綽號「阿
    強」、「阿全」之成年男子，共同基於概括犯意聯絡，由喬
    延健將上開偽造之金融卡分成多組，喬延健分配八百張、董
    紅祥分配四百二十張、綽號「阿強」之成年男子（真實姓名
    年籍不詳）分配八百張，再分別轉交宋仁照、「阿全」、黃
    世和等人，約定自九十二年十月九日晚間二十時許起，利用
    國慶日連續三日假期，金融機構均無人上班之機會，持上述
    偽造之金融卡，至全省各地多處提款機，分組同時進行大規
    模連續跨行盜領，分別於附表七、八所示之時間，盜領如附
    表七、八所示之丁ｆ○等人之帳戶內存款。
二、嗣於九十二年十月十日凌晨二時三十分許，宋仁照與「阿全
    」至台中縣豐原市○○○路一三八號合作金庫銀行南豐原分
    行之提款機，盜領三十九萬四千元後，宋仁照因戴墨鏡領款
    ，行跡可疑遭警攔查，而在宋仁照身上扣得所盜領之贓款三
    十九萬四千元，及其所有供盜領存款所用如附表一所示之物
    ，「阿全」則趁隙逃逸。宋仁照為警查獲後，即配合警方查
    緝，供出上開案情，於同年十月十四日二十時許，帶同警方
    至台中市○○街六四一號三樓之三租住處搜索，扣得喬延健
    所有供側錄、盜領所用如附表二所示之物，嗣經警依其供述
    及依指紋採證結果，循線查悉ｙ○○、喬延健、黃自軍、丙
    Ｅ○、黃世和、董紅祥亦參與上開犯行；警方再於同年十月
    十六日二十時許，至台北縣板橋市○○路○段八九巷二三號
    十七樓ｙ○○住處，查扣ｙ○○所有如附表三所示之物；又
    於同年十月二十一日二十二時許，在台北縣新莊市○○街七
    二號三樓之七喬延健與丙Ｅ○租住處，搜索查扣喬延健、丙
    Ｅ○所有供側錄、盜領所用如附表四所示之物。而己ｕ○則
    於九十二年十月二十二日十六時三十分許，在臺中縣大里市
    ○○路與向學一路口，為警持拘票拘提到案，並經己ｕ○同
    意搜索其身體、臺中縣大里市○○街三八七號住處、其所使
    用及董紅祥所交付之自小客車，而查扣如附表六所示之物。
    再於同年十一月七日十五時許，在台北縣新莊市○○路一八
    四巷十弄八號四樓之四楊志明租住處逮捕丙Ｅ○到案，並扣
    得如附表六所示之物。
三、案經內政部警政署刑事警察局移送臺灣臺北地方法院檢察署
    檢察官呈請臺灣高等法院檢察署檢察長令轉臺灣臺中地方法
    院檢察署檢察官偵查起訴及移送併案審理。
    理  由
一、證據能力爭執部分：按證人之個人意見或推測之詞，除以實
    際經驗為基礎者外，不得作為證據，刑事訴訟法第一百六十
    條定有明文。查證人丙Ｅ○雖於九十二年十一月七日警訊時
    指稱：「（問：就你所知該偽卡盜錄集團中除了喬延健、宋
    仁照外尚有那些人？）除了喬延健、宋仁照外，尚有ｙ○○
    、黃自軍、黃堂義、董紅祥、黃世和、周政旭、書新森、揚
    仔、黑雞、阿健」、「我昨日曾與喬延健聯絡探詢，喬延健
    稱他只有拿了三百張偽造之金融卡，其餘部分皆係由董紅祥
    、黃世和、宋仁照及阿健取走保管」、「己ｕ○即是阿健」
    等語（見九十二年度偵字第一九九九三號卷二第一三八頁）
    偵查卷九十四年十二月十九日訊問筆錄）。惟證人丙Ｅ○就
    被告是否係本案偽造信用卡盜錄集團之成員之事實，於本院
    具結證稱：「上述警訊筆錄所記載的部分，是喬延健所講的
    ，是警察叫我打電話給喬延健，那段話是喬延健對我說的，
    我不知喬延健講的是否實在」等語（本院審理筆錄第六頁）
    ，職是，證人丙Ｅ○於警訊、偵訊時所為之上述證詞，均係
    聽聞喬延健所言所為之推測之詞，依首揭刑事訴訟法第一百
    六十條之規定，尚難認為有證據能力，核先敘明。
二、被告己ｕ○（下稱被告）對於上揭事實欄所載之犯行，承認
    有應董紅祥之要求至台南二次，其中一次曾開車搭載ｙ○○
    前往台南市○○路台灣銀行，第二次則係送便當至前述台灣
    銀行予ｙ○○等人，惟否認有偽造有價證券之犯行，辯稱：
    伊並無參與犯罪，係董紅祥要伊做什麼伊就照做，不知ｙ○
    ○等人在做何事云云。然查：
（一）被告增於檢察官偵查時自白稱：「（問：你有無在車上看
      側錄器？）我只負責開車到銀行對面門口，由在庭上的長
      腳（即ｙ○○）看，早上九點去看到中午」、「（問：在
      車上監看二、三小時你會不知道？）我在睡覺，第一次沒
      有說話，第二次只是聊一下而已，我心裡是有懷疑他們在
      做提款卡」等語（臺灣臺北地方法院檢察署九十二年度偵
      字第二一八七○號偵查卷第七十頁），於本院準備程序時
      自白稱：「我有去台南一次，是董紅祥要我去的，我到他
      們租屋處，載了ｙ○○到台南的臺灣銀行府前路上，我車
      子停在那邊，因為我前天到時已經是晚上，我都沒有睡，
      所以隔天白天我就在車上睡覺」、（本院九十三年度訴字
      第五九八號卷第六一頁）、「總共去（台南）二次，一次
      送便當，一次載ｙ○○去臺灣銀行台南分行」等語（本院
      九十四年少連訴字第五號卷第三九頁）。
（二）另證人ｙ○○於警訊時證稱：「喬延健負責所有大大小小
      的事，包括購買相關器材設備，．．．我與黃自軍、綽號
      黑仔、楊仔及胖哥之男子輪流在車上監看側錄機是否被人
      家發現，另董紅祥、黃世和，書新森、周政旭、己ｕ○等
      人亦配合在車上監看側錄機；裝置側錄機及針孔攝影機都
      是由綽號黑仔、楊仔等二人負責」、「（警方提示己ｕ○
      等人口卡片及影像照片，問：是否認識）喬延健綽號寶哥
      、丙Ｅ○綽號白姐、黃堂益綽號石頭、董紅祥綽號大牛、
      李佳樺是阿牛同居人綽號小珠，黃世和是董紅祥小弟、黃
      自軍綽號肯德基、書新森綽號胖哥、己ｕ○綽號阿增等人
      我認識，並一同前往監看側錄機及針孔攝影機」等語（九
      十二年度偵字第一九九九三號偵查卷第一三六、一三七頁
      ），於檢察官偵查中證稱：「（問：阿增在偽卡案擔任工
      作？）是董紅祥雇用做粗工的，有三、四次和我們去台銀
      台南分行、台中一次，他是在車內看喬延健裝的側錄器有
      沒有被動過，是從車內往外看，他和我在一起有二次在台
      南，其餘是跟宋仁照」、「（問：你二次和阿增車上聊什
      麼？）只聊生活起居。因為跟他不認識，是董紅祥帶來認
      識的，在警察局看到口卡才知道是戴或賴明增」、「（問
      ：己ｕ○在你們監看時是否清楚？）應該是很清楚。」、
      「（問：戴和你看幾次？）二次，第一次比較短，第二（
      次）比較長我們有聊天。我認為他應該知道，因是董紅祥
      帶來的，跟戴在一起只有我們二人，我在監看大概二個半
      至三小時，就會有另一組人來接班，都是由董紅祥、喬延
      健安排來監看班。」、「（問：戴有沒有睡覺？）有睡覺
      是第一次，第二次沒有睡我們有聊天，一次二到三小時。
      我和戴（明增）在一起有二次，每次都二到三小時，都是
      中午前後，二次相差約一個星期，有記錄時間，是董（紅
      祥）又帶人來記，我不用記，車子有時會有其他人，大部
      時間都是我們二人」、「第二次是我先到己ｕ○約二十分
      鐘後才到，我們約再看一個多小時才離開」等語（臺灣臺
      北地方法院檢察署九十二年度偵字第二一八七○號偵查卷
      第六九至七一頁）。
（三）被告上述部分自白內容，與證人ｙ○○前開警訊、檢察官
      偵查中所證述內容，就被告至台灣銀行台南分行之次數、
      時間均相符合。而依證人ｙ○○之上開多次供述，均指綽
      號「阿增」之被告係本件事實欄之犯罪集團成員之一；又
      依其上開證言可知，其與被告素不相識，係在警察局看見
      口卡後始知悉被告之姓名，足見二人並無任何怨隙，倘被
      告並未參與，共犯即證人ｙ○○既已坦承自己犯行，何須
      設詞誣陷，指證被告即係犯罪集團之共犯「阿增」？再事
      實欄所戴之側錄金融卡資料，事涉隱密，甚至事實欄參與
      犯行之人，彼此間僅知綽號，而不熟悉真實姓名，亦據證
      人ｙ○○丁丁在卷，則倘非確係參與犯行之人，豈可能任
      其在場旁聽，何人至側錄現場監控？且使未參與犯行之被
      告知悉，並前往台中縣太平市董紅祥租屋處、臺南董紅祥
      租屋處各該作案據點？佐以被告係董紅祥多次派至台灣銀
      行台南分行之事實，為被告所自白，已如前述，董紅祥就
      本案偽造信用卡集團係居於主導的地位，被告實難推諉不
      知董紅祥或ｙ○○等人從事何事，是被告於檢察官偵查中
      坦認，有懷疑ｙ○○等人在做提款卡等語，堪信為真。再
      參以，證人ｙ○○證稱有二組人馬在現場，一組在記錄時
      間等語，已如前述，則既已有他人在場記錄時間即可同時
      查驗攝影機有無被移動或發現，證人ｙ○○理應可以自行
      前往購買便當，並無再由被告前往送便當之必要；況被告
      若果係單純送便當給ｙ○○，則送完便當後理當即行離去
      ，豈有再繼續留在當地二至三小時之理？足認被告上開辯
      詞顯難採信。綜上可知，證人ｙ○○證稱被告係與其共同
      監看側錄器有無遭人發現等詞，與常理及事證均相符合，
      應值採信。
（四）證人ｙ○○於本院審理時雖翻異前詞，另證稱：被告僅係
      送便當予伊即行離去，伊係與綽號黑狗、檳榔之人共同監
      看偽卡集團所裝設之攝影機，被告並無一起看，且除在台
      南外，並沒有在其他地方看過被告等語。證人ｙ○○就被
      告有至台灣銀行台南分行，核與其於警訊中、檢察官偵查
      中所證述內容相符，僅被告究係有無監看其等所裝設之攝
      影機，有所不同。惟按證人之陳述有部分前後不符，或相
      互間有所歧異，究竟何者為可採，法院仍得本其自由心證
      予以斟酌，非謂一有不符或矛盾，即應認其全部均為不可
      採信，尤其關於行為之動機、手段及結果等之細節方面，
      證人之證言，有時有予渲染之可能，然其基本事實之陳述
      ，若果與真實性無礙時，仍非不得予以採信，最高法院七
      十四年台上字第一五九九號著有判例可供參照。本件證人
      ｙ○○對於被告是否有共同監看側錄器、及被告己ｕ○所
      參與之地點，前後供述雖有出入，惟查，證人ｙ○○於本
      院審理時亦證稱：「臺中是有看過被告，（檢察官偵訊）
      筆錄所記載是正確的」、「（問：你當初觀察那幾點認為
      被告知道你們在做監視側錄器材的事情？）因為董紅祥會
      叫被告送東西過來，被告應該知道我們在做什麼事情」、
      「（上述）偵訊時（所言）都是我當時的認知及看法，而
      且所講都實在，小細節部分是我以前所講的比較清楚，今
      日證述的難免會有記憶上的誤差」等語（本院審理筆錄第
      十八、十九頁），參諸本案案發時間係於九十二年五月間
      至同年九月底止，證人ｙ○○前述警訊筆錄係於九十二年
      十一月八日製作（九十二年度偵字第一九九九三號卷第一
      三五頁）、偵訊筆錄係在同年十二月一日所製作（臺灣臺
      北地方法院檢察署九十二年度偵字第二一八七○號卷第六
      八頁），距離案發之日不及二個月，記憶自較於本院九十
      四年三月二十四日、九十五年五月二十三日審理作證時為
      鮮明清晰，較為可採。又依證人ｙ○○前揭所述，就被告
      在台灣銀行台南分行所停留之時間甚短，與被告上述自白
      已難相符；且證人ｙ○○於警訊及檢察官偵查中，及其餘
      參與本案之被告包括董紅祥，均未曾提及有綽號「黑狗」
      、「檳榔」之人與ｙ○○共同監看攝影機，證人ｙ○○於
      本院審理時另供陳係與綽號「黑狗」、「檳榔」之人共同
      監看攝影機云云，亦難採信。是以，堪認證人ｙ○○事後
      於本院所證上情，顯係為迴護被告所為避重就輕之證述，
      無可憑採；其於警詢及偵訊所述，始足採信，而被告上揭
      參與監看偽卡集團所裝設之攝影機之犯行，自堪認定。
（五）另證人董紅祥於本院審理時雖具結證稱：並未指派己ｕ○
      至台灣銀行台南分行監看側錄器，己ｕ○亦沒有至該處監
      看云云，惟依上舉被告之供述及證人ｙ○○所言，被告即
      係證人董紅祥所雇用，雇用之地區包括台中、台南地區，
      雇用之事務則包含倒垃圾、充當司機等，則被告與證人董
      紅祥之關係密切，自有迴護被告之可能，此由證人董紅祥
      證稱僅要被告至台南送便當一次等語（九十四年度少連訴
      字第五號卷第六四頁），與被告自白內容顯然不符，當知
      其證詞顯不足採信，而不得為有利於被告之認定。又證人
      董紅祥已經本院行交互結問，被告請求再次傳訊證人董紅
      祥行交互詰問，核無必要，併此敘明。
（六）此外，上開事實並據告訴代理人即臺灣銀行代理人黃中興
      、合作金庫代理人李奇昇、臺灣土地銀行代理人董培基、
      蕭長怡、第一商業銀行代理人許惠花、簡志益、華南商業
      銀行代理人黃健林、彰化商業銀行代理人賴豐楸、中國國
      際商業銀行代理人陳清山、陽信商業銀行代理人徐月舫、
      高雄銀行代理人郭信助、華泰商業銀行代理人賴美曄、聯
      邦商業銀行代理人陳麗雪、中國農民銀行代理人涂妙姿、
      中華商業銀行代理人陳玉坤、中國信託商業銀行代理人趙
      志祥、第七商業銀行代理人顏明毅、泛亞商業銀行代理人
      羅喬文、建華商業銀行代理人丁丁慧、日盛商業銀行代理
      人張其國、誠泰商業銀行代理人李孜馨、臺新商業銀行代
      理人李明達、交通銀行代理人蕭士堯、華僑商業銀行代理
      人潘同楨、香港匯豐銀行代理人徐嘉隆、臺北國際商業銀
      行代理人高樺、臺灣中小企業銀行代理人張碧玉、新竹國
      際商業銀行代理人黃守全、中華郵政公司代理人蔡高禎、
      美商花旗銀行代理人方永仕、陳易昌、萬泰商業銀行代理
      人李宗賢、國泰世華銀行代理人王志富、安泰商業銀行代
      理人丁ｙ○、復華商業銀行代理人傅燕玲、新竹市一信代
      理人郭聖鎰、慶豐商業銀行代理人沈玉麟、陳建國、大眾
      商業銀行代理人張采蘅、中央信託局代理人林秀靜、張峻
      源、上海商業銀行代理人王慶梅、富邦商業銀行代理人黃
      雅萍、板信商業銀行代理人蘇安臺、布袋農會代理人蔡淑
      姝於警訊時陳報遭盜領客戶及金額等情在卷，並有如附表
      七、八之被害人之警訊筆錄、存摺明細或報案三聯單影本
      附卷。再者，共犯宋仁照於偵查中供稱：「九十二年十月
      九日晚上九點三十分，即在新竹臺新銀行領了一百二十萬
      元」等語（見九十二年度偵字第一九九九三號卷一第一一
      二頁），另共犯董紅祥亦於本院九十二年度囑訴字第三號
      案件時供稱：「喬延健告訴我，同日（指九十二年十月九
      日）晚上九時多去領」等語（見九十三年二月十六日該案
      訊問筆錄第一九三頁），又依共犯宋仁照所持手機載明之
      簡訊內容『發送於２００３．１０．９．：：，你現
      在馬上去試一兩個，看正不正常。快。我等。發訊人：牛
      』，有簡訊內容之翻拍相片可佐（九十二年度偵字第一九
      九九三號卷（一）第八三至八五頁），依上開事證，可認
      本件被害人應自九十二年十月九日晚間二十時許，即遭盜
      領，附表七、八之被害人係大量、集中於九十二年十月九
      日晚間二十時許起，至九十二年十月十四日間，每日均有
      數百筆至十數筆之盜領次數，顯見附表七、八之被害人之
      存款，應係遭本件被告等所盜領無訛。
（七）另共犯丙Ｅ○、喬延健、ｙ○○、黃自軍、書新森、黃世
      和、董紅祥、宋仁照等人有上開事實欄所述之犯行，除據
      各該共犯自承在卷外，並有上述事實欄所述之扣案物在卷
      可憑，且經本院九十二年度囑訴字第三號判決、臺灣高等
      法院臺中分院九十三年上訴字第七五二號判決、九十三年
      上更（一）字第二九六號判決、九十四年度上更（二）字
      第三五五號判決罪刑確定，有各該判決書附卷可參，綜上
      所述，被告否認犯罪，係圖卸免刑責之詞，不足採信，本
      件罪證明確，被告犯行已堪認定。
三、核被告所為，係犯刑法第二百零一條之一第一項之意圖供行
    使之用而偽造金融卡罪。被告與共犯ｙ○○、書新森、宋仁
    照、董紅祥、丙Ｅ○、喬延健、黃自軍、黃世和及『黑雞』
    、『楊仔』等人就如事實欄之偽造金融卡犯行；被告與共同
    被告ｙ○○、書新森、宋仁照、董紅祥、丙Ｅ○、喬延健、
    黃自軍、黃世和、『黑雞』、『楊仔』、『阿強』、『阿全
    』等人如事實欄之行使偽造金融卡犯行有犯意聯絡及行為分
    擔，均為共同正犯。被告上開偽造金融卡、行使偽造金融卡
    犯行，均時間緊接，構成要件相同，顯係基於概括犯意為之
    ，皆應依連續犯罪論以一罪。又被告之連續行使偽造金融卡
    之低度行為，為其等連續偽造金融卡之高度行為所吸收，不
    另論罪。爰審酌被告等大規模以側錄金融卡內碼及密碼方式
    偽造金融卡，並盜領民眾存款，遭盜領金額逾五千萬元，嚴
    重破壞金融秩序，造成社會不安，惡性重大，及被告涉案情
    節僅限於至台灣銀行台南分行二次，台中合作金庫銀行西台
    中分行一次，情節較為輕微，亦未實際參與以偽造金融卡盜
    領被害人存款，僅係由共犯董紅祥供給部分金錢，實際利得
    尚少等一切情狀，量處如主文所示之刑。
四、扣案如附表一所示之物，為共犯宋仁照所有，供盜領存款所
    用之物，已據宋仁照於本院九十二年度囑訴字第三號案件丁
    丁在卷；扣案如附表二所示之物，係共犯喬延健所有、供事
    實欄之犯行所用之物，亦據宋仁照於警訊時及本院九十二年
    度囑訴字第三號案件審理時丁丁在卷（見九十二年度偵字第
    一九九九三號卷第一二六頁反面）；扣案如附表三編號一之
    物，係在共犯ｙ○○住處查獲，顯係ｙ○○所有，供本件側
    錄犯行所用之物；扣案如附表四之物，係在共犯丙Ｅ○、喬
    延健之租屋處查獲，係丙Ｅ○、喬延健所有，業據丙Ｅ○於
    警訊時丁丁在卷（見九十二年度偵字第二二七五三號卷第八
    頁反面），且顯係共同被告丙Ｅ○、喬延健供本件側錄、盜
    領所用或所得之物，爰分別依刑法第三十八條第一項第二款
    、第三款宣告沒收。另附表一之偽造金融卡八張，附表六編
    號八之偽造金融卡一張，均係偽造之金融卡，爰依刑法第二
    百零五條規定宣告沒收。至扣案如事實欄所查獲之盜領款項
    ，仍應發還予被害人，或因賠償被害人遭盜領之款項而取得
    求償地位之金融機構，自不予宣告沒收；扣案如附表三編號
    二至八所示之物及附表五編號一至七、十二所示之物，附表
    六除編號八所示之物，雖係共犯ｙ○○、丙Ｅ○、董紅祥所
    有，惟並非供其側錄、盜領存款所用之物，業據ｙ○○、丙
    Ｅ○於本院九十二年度囑訴字第三號案件時、董紅祥於警訊
    及本院九十四年度少連訴字第五號案件審理時丁丁在卷，另
    附表五編號八至十一所示之物，係另案被告楊志明所有之物
    ，不予宣告沒收。又本案係於九十二年十月間起陸續查獲共
    犯，至今已近兩年多，本案未被查扣之偽造金融卡顯已滅失
    ，無從諭知沒收，附此敘明。
五、移送併辦部分：被告己ｕ○之如附表八所示之偽造金融卡及
    行使偽造金融卡犯行（臺灣臺中地方法院檢察署九十三年度
    偵字第五○二九號），雖未據起訴，惟與起訴部分有連續犯
    之裁判上一罪關係，或有吸收犯之實質上一罪關係，依刑事
    訴訟法第二百六十七條之規定，應為起訴效力所及，自得併
    予審理。
六、另公訴意旨認被告己ｕ○與董紅祥、丙Ｅ○、宋仁照盜領附
    表九所示被害人丁Ｌ○、ｆ○○、己庚○存款之行使偽造金
    融卡犯行。惟查，附表九編號一所示被害人丁Ｌ○於泛亞銀
    行大雅分行之存款，係於九十二年九月二十九日，被盜匯五
    十萬元，並於同一日被盜領四萬元，此有受理各類案件紀錄
    表、存摺影本、提存款交易明細表影本（見台中縣警察局豐
    原分局盜領紀錄卷證卷五第二二至二六頁）。附表九編號二
    被害人ｆ○○富邦銀行存款，係於九十二年九月二十九日在
    玉山銀行中壢分行提款機被轉匯十五萬元（手續費十八元）
    至萬泰銀行新店分行；又於同年月三十日在中國信託銀行設
    於桃園縣中壢市○○○路○段一○○號七－十一超商之提款
    機，轉匯五萬元至第一銀行斗六分行；於同年十月一日在富
    邦銀行台中分行轉匯十一萬七千五百元至第一銀行斗六分行
    之事實，業據ｆ○○丁丁，並有富邦銀行客戶存提紀錄單影
    本可憑（見台中縣豐原分局盜領紀錄卷證卷五第八二、八四
    頁）。另附表九編號三被害人劉千慧於中國商業銀行金融卡
    、郵局存摺、印章金融卡等物，係案外人張鴻杰於九十二年
    九月底侵入劉宅竊得，並分別由張鴻杰、魏維靖於九十二年
    十月二十三日、二十四日、二十五日、二十七日持己庚○郵
    局存摺、印章至潭子郵局潭北支局盜領，或至潭子農會頭家
    分部、台灣企銀潭子分行以金融卡，分別盜領二萬元、二萬
    元、三萬元、二萬元；又於九十二年十月九日、十日、十一
    日、十七日，持己庚○中國國際商業銀行金融卡至潭子鄉華
    南銀行提款機、潭子郵局提款機、潭子鄉農會甘蔗分部、台
    灣企銀潭子分行提款機，盜領二萬元、三萬元、一萬五千元
    、五百元等情，業據魏維靖、張鴻杰於警詢時供述明確（見
    臺灣高等法院臺中分院九十四年度上更（二）三五五號卷第
    一二一至一二六頁）。是上開丁Ｌ○、ｆ○○、劉千慧之銀
    行或郵局存款被盜領，與本案被告等無涉，復無其他證據足
    資認定係被告或同案共犯等人所盜領，已難認定確係被告等
    人所盜領，此部分雖據起訴，惟公訴人認此部分與前開論罪
    科刑之偽造金融卡部分，有裁判上一罪關係，爰不另為無罪
    之諭知。
七、臺灣臺中地方法院檢察署九十三年度偵字第五○二九號併辦
    意旨另以：被告己ｕ○尚與董紅祥等人盜領如附表十所示被
    害人存款之行使偽造金融卡犯行。惟查，上開被害人遭盜領
    的時間均係在九十二年十月九日二十時之前，或在同年十月
    十一日之後，與本案被告等無涉，是尚難憑卷內資料認定被
    告亦有偽造上開金融卡及行使之犯行。從而，上揭附表十所
    示移送併案部分均因現有之卷證無從認定被告犯罪，本院無
    從併辦，應退由檢察官另為適法之處理，併此敘明。再被告
    己ｕ○如事實欄之行為，所涉之刑法第三百十五條之一第二
    款之無故以錄影竊錄他人非公開活動之竊錄罪嫌部分，因此
    部分係屬告訴乃論之罪，既未據公訴人起訴，復未據附表七
    之被害人針對竊錄部分表明提出告訴，是顯與前開論罪科刑
    之偽造金融卡部分，無裁判上一罪關係，自不予審理，附此
    敘明。
據上論斷，應依刑事訴訟法第二百九十九條第一項前段，刑法第
二十八條、第五十六條、第二百零一條之一第一項、第三十八條
第一項第二款、第三款、第二百零五條，判決如主文。
本案經檢察官甲ｖ○到庭執行職務。
中    華    民    國    95    年    6     月    6     日
            刑事第四庭  審判長法  官  張國忠
                              法  官  陳思成
                              法  官  滕治平
上列正本證明與原本無異。
如不服本判決應於收受送達後十日內向本院提出上訴書狀，其未
敘述上訴之理由者並得於提起上訴後十日內向本院補提理由書（
均須按他造當事人之人數附繕本）。
                              書記官  郭佳雯
中    華    民    國    95    年    6     月    6     日
┌────────────────────────────────┬─────────────────────────────┐
│附表一：宋仁照為警查獲扣押物品清單                              │九二年偵字第一九九九三號卷第十三頁                      │
├───┬─────────────┬──┬───────────┴─────────────────────────────┤
│時  間│九十二年十月十日二時三十分│地點○○○市○○○路一三八號合作金庫提款機前                                            │
├───┼─────────────┼──┼───────┬───┬───────┬─────────────┬───────┤
│編  號│    扣    押    物    品  │單位│    數  量    │所有人│證  物  索  引│  院       保       號    │備         註 │
├───┼─────────────┼──┼───────┼───┼───────┼─────────────┼───────┤
│  一  │利百代ＰＯＰ麥克筆        │ 支 │      一      │宋仁照│２            │92年院保１２３８號        │本院卷(一)p98 │
├───┼─────────────┼──┼───────┼───┼───────┼─────────────┼───────┤
│  二  │棒球帽                    │ 頂 │      一      │宋仁照│同上          │同上                      │              │
├───┼─────────────┼──┼───────┼───┼───────┼─────────────┼───────┤
│  三  │墨鏡                      │ 支 │      一      │宋仁照│同上          │同上                      │              │
├───┼─────────────┼──┼───────┼───┼───────┼─────────────┼───────┤
│  四  │Ｔ恤                      │ 件 │      一      │宋仁照│同上          │同上                      │              │
├───┼─────────────┼──┼───────┼───┼───────┼─────────────┼───────┤
│  五  │偽卡                      │ 張 │      八      │宋仁照│同上          │同上                      │              │
├───┼─────────────┼──┼───────┼───┼───────┼─────────────┼───────┤
│  六  │提款單                    │ 張 │      五      │宋仁照│附卷          │九二年偵字第一九九九三號卷第頁、第頁│
├───┼─────────────┼──┼───────┼───┼───────┼─────────────┼───────┤
│  七  │ＮＯＫＩＡ手機            │ 支 │      一      │宋仁照│２            │92年院保１２３８號        │              │
└───┴─────────────┴──┴───────┴───┴───────┴─────────────┴───────┘
┌────────────────────────────────┬─────────────────────────────┐
│附表二：豐原分局搜索扣押清單                                    │九二年偵字第一九九九三號卷第１２１頁起                  │
├───┬─────────────┬──┬───────────┴─────────────────────────────┤
│時  間│九十二年十月十四日二十時  │地點○○○市○○街六四一號三樓之三                                                      │
├───┼─────────────┼──┼───────┬───┬───────┬─────────────┬───────┤
│編  號│    扣    押    物    品  │單位│    數  量    │所有人│證  物  索  引│  院       保       號    │備         註 │
├───┼─────────────┼──┼───────┼───┼───────┼─────────────┼───────┤
│  一  │千金剪                    │ 支 │      一      │喬延健│３            │92年院保１２３３號        │              │
├───┼─────────────┼──┼───────┼───┼───────┼─────────────┼───────┤
│  二  │扳手                      │ 支 │      一      │喬延健│３之        │同上                      │              │
├───┼─────────────┼──┼───────┼───┼───────┼─────────────┼───────┤
│  三  │鑽頭                      │ 支 │      二      │喬延健│３之        │同上                      │              │
├───┼─────────────┼──┼───────┼───┼───────┼─────────────┼───────┤
│  四  │螺絲起子                  │ 支 │      三      │喬延健│３之        │同上                      │              │
├───┼─────────────┼──┼───────┼───┼───────┼─────────────┼───────┤
│  五  │銲錫電熔解棒              │ 支 │      三      │喬延健│３之        │同上                      │              │
├───┼─────────────┼──┼───────┼───┼───────┼─────────────┼───────┤
│  六  │錫筆                      │ 支 │      一      │喬延健│３之        │同上                      │              │
├───┼─────────────┼──┼───────┼───┼───────┼─────────────┼───────┤
│  七  │噴漆                      │ 瓶 │      一      │喬延健│３之        │同上                      │              │
├───┼─────────────┼──┼───────┼───┼───────┼─────────────┼───────┤
│  八  │電池                      │ 個 │      一      │喬延健│３之        │同上                      │              │
├───┼─────────────┼──┼───────┼───┼───────┼─────────────┼───────┤
│  九  │針孔鏡頭                  │ 個 │      二      │喬延健│３之        │同上                      │              │
├───┼─────────────┼──┼───────┼───┼───────┼─────────────┼───────┤
│  十  │針孔發射器                │ 個 │      五      │喬延健│３            │同上                      │              │
├───┼─────────────┼──┼───────┼───┼───────┼─────────────┼───────┤
│ 十一 │針孔接受器                │ 個 │      二      │喬延健│３            │同上                      │              │
├───┼─────────────┼──┼───────┼───┼───────┼─────────────┼───────┤
│ 十二 │電線                      │ 條 │      四      │喬延健│３            │同上                      │              │
├───┼─────────────┼──┼───────┼───┼───────┼─────────────┼───────┤
│ 十三 │膠帶                      │ 捲 │      二      │喬延健│３            │同上                      │              │
├───┼─────────────┼──┼───────┼───┼───────┼─────────────┼───────┤
│ 十四 │機車置物箱                │ 個 │      一      │喬延健│３            │同上                      │              │
├───┼─────────────┼──┼───────┼───┼───────┼─────────────┼───────┤
│ 十五 │安全帽                    │ 頂 │      一      │喬延健│３            │同上                      │              │
├───┼─────────────┼──┼───────┼───┼───────┼─────────────┼───────┤
│ 十六 │針孔攝影偽裝盒            │ 個 │      一      │喬延健│３之        │同上                      │              │
└───┴─────────────┴──┴───────┴───┴───────┴─────────────┴───────┘
┌────────────────────────────────┬─────────────────────────────┐
│附表三：刑事警察局搜索扣押清單                                  │北檢九二年他字第七○○六號卷第頁起                    │
├───┬─────────────┬──┬───────────┴─────────────────────────────┤
│時  間│九十二年十月十六日二十時  │地點│○○縣○○市○○路○段八九巷二十三號十七樓                                        │
├───┼─────────────┼──┼───────┬───┬───────┬─────────────┬───────┤
│編  號│    扣    押    物    品  │單位│    數  量    │所有人│證  物  索  引│  院       保       號    │備         註 │
├───┼─────────────┼──┼───────┼───┼───────┼─────────────┼───────┤
│  一  │緊急照明燈內藏針孔攝影器材│ 具 │      一      │ｙ○○│４之        │93年院保字１７６號第一頁  │本院卷(二)第頁│
├───┼─────────────┼──┼───────┼───┼───────┼─────────────┼───────┤
│  二  │信用卡刷卡收據存根        │ 張 │    二十六    │ｙ○○│４之        │同上                      │              │
├───┼─────────────┼──┼───────┼───┼───────┼─────────────┼───────┤
│  三  │身分證影本                │ 張 │      二      │ｙ○○│４之        │同上                      │              │
├───┼─────────────┼──┼───────┼───┼───────┼─────────────┼───────┤
│  四  │無線對講機                │ 台 │      三      │ｙ○○│４之        │同上                      │              │
├───┼─────────────┼──┼───────┼───┼───────┼─────────────┼───────┤
│  五  │ｙ○○郵局存摺、提款卡    │ 張 │      一      │ｙ○○│４之        │同上                      │              │
├───┼─────────────┼──┼───────┼───┼───────┼─────────────┼───────┤
│  六  │Ｖ８錄影帶                │ 帶 │      一      │ｙ○○│４之        │同上                      │              │
├───┼─────────────┼──┼───────┼───┼───────┼─────────────┼───────┤
│  七  │民生路停車協議書（丙Ｅ○）│ 張 │      一      │ｙ○○│４之        │同上                      │              │
├───┼─────────────┼──┼───────┼───┼───────┼─────────────┼───────┤
│  八  │筆記紙（陳慶進）          │ 張 │      一      │ｙ○○│４之        │同上                      │              │
└───┴─────────────┴──┴───────┴───┴───────┴─────────────┴───────┘
┌────────────────────────────────┬─────────────────────────────┐
│附表四：刑事警察局搜索扣押清單                                  │北檢九二年警聲搜字第一一四三號卷第號起                │
├───┬─────────────┬──┬───────────┴─────────────────────────────┤
│時  間│九二年十月二十一日二十二時│地點│○○縣○○市○○街七十二號三樓之七                                                │
├───┼─────────────┼──┼───────┬───┬───────┬─────────────┬───────┤
│編  號│    扣    押    物    品  │單位│    數  量    │所有人│證  物  索  引│  院       保       號    │備         註 │
├───┼─────────────┼──┼───────┼───┼───────┼─────────────┼───────┤
│  一  │ＳＯＮＹ錄影帶            │ 帶 │      六      │喬延健│５之        │93年院保１７６號          │本院卷(二)第頁│
├───┼─────────────┼──┼───────┼───┼───────┼─────────────┼───────┤
│  二  │磁片                      │ 片 │      九      │喬延健│５之        │同號第四頁                │              │
├───┼─────────────┼──┼───────┼───┼───────┼─────────────┼───────┤
│  三  │記憶卡                    │ 片 │      四      │喬延健│５之        │同號第四頁                │              │
├───┼─────────────┼──┼───────┼───┼───────┼─────────────┼───────┤
│  四  │伸縮手紙袋                │ 包 │      一      │喬延健│５之        │同號第四頁                │              │
├───┼─────────────┼──┼───────┼───┼───────┼─────────────┼───────┤
│  五  │作案工具箱                │ 箱 │      一      │喬延健│５之        │同號第四頁                │              │
├───┼─────────────┼──┼───────┼───┼───────┼─────────────┼───────┤
│  六  │砂磨機（大）              │ 台 │      一      │喬延健│５之        │同號第四頁                │              │
├───┼─────────────┼──┼───────┼───┼───────┼─────────────┼───────┤
│  七  │砂磨機（小）              │ 支 │      一      │喬延健│５之        │同號第四頁                │              │
├───┼─────────────┼──┼───────┼───┼───────┼─────────────┼───────┤
│  八  │電鑽工具                  │ 台 │      二      │喬延健│５之及５之│同號第四頁                │              │
├───┼─────────────┼──┼───────┼───┼───────┼─────────────┼───────┤
│  九  │行動電話、易付卡          │ 支 │      一      │喬延健│５之        │同號第四頁                │              │
├───┼─────────────┼──┼───────┼───┼───────┼─────────────┼───────┤
│  十  │皮夾                      │ 只 │      一      │喬延健│５之        │同號第四頁                │              │
├───┼─────────────┼──┼───────┼───┼───────┼─────────────┼───────┤
│ 十一 │掌中精靈電話              │ 支 │      一      │丙Ｅ○│５之        │同號第五頁                │              │
├───┼─────────────┼──┼───────┼───┼───────┼─────────────┼───────┤
│ 十二 │作案用電線電池            │ 袋 │      一      │喬延健│５之        │同號第五頁                │              │
├───┼─────────────┼──┼───────┼───┼───────┼─────────────┼───────┤
│ 十三 │高頻自動充電器            │ 台 │      一      │喬延健│５之        │同號第五頁                │本院卷(二)P175│
├───┼─────────────┼──┼───────┼───┼───────┼─────────────┼───────┤
│ 十四 │作案用手套                │ 捆 │      一      │喬延健│５之        │同號第五頁                │              │
├───┼─────────────┼──┼───────┼───┼───────┼─────────────┼───────┤
│ 十五 │側錄用電子儀器、零件      │ 盒 │      一      │喬延健│５之        │同號第五頁                │              │
├───┼─────────────┼──┼───────┼───┼───────┼─────────────┼───────┤
│ 十六 │作業用工具                │ 盒 │      一      │喬延健│５之        │同號第五頁                │              │
├───┼─────────────┼──┼───────┼───┼───────┼─────────────┼───────┤
│ 十七 │製作側錄器、針孔工具      │ 盒 │      一      │喬延健│５之        │同號第五頁                │              │
├───┼─────────────┼──┼───────┼───┼───────┼─────────────┼───────┤
│ 十八 │安裝側錄器、錄孔工具      │ 捆 │      一      │喬延健│５之        │同號第五頁                │              │
├───┼─────────────┼──┼───────┼───┼───────┼─────────────┼───────┤
│ 十九 │頂極雙卡                  │ 片 │      二      │喬延健│５之        │同號第五頁                │              │
├───┼─────────────┼──┼───────┼───┼───────┼─────────────┼───────┤
│ 二十 │雜物工具                  │ 盒 │      一      │喬延健│５之        │同號第五頁                │              │
└───┴─────────────┴──┴───────┴───┴───────┴─────────────┴───────┘
┌────────────────────────────────┬─────────────────────────────┐
│附表五：刑事警察局搜索扣押清單                                  │九二年偵字第一九九九三號卷第一五七頁起                  │
├───┬─────────────┬──┬───────────┴─────────────────────────────┤
│時  間│九十二年十一月七日十五時  │地點│○○縣○○市○○路一八四巷十弄八號四樓之四                                        │
├───┼─────────────┼──┼───────┬───┬───────┬─────────────┬───────┤
│編  號│    扣    押    物    品  │單位│    數  量    │所有人│證  物  索  引│  院       保       號    │備         註 │
├───┼─────────────┼──┼───────┼───┼───────┼─────────────┼───────┤
│  一  │ＮＯＫＩＡ手機            │ 支 │      三      │ｙ○○│６之        │93年院保１７６號          │本院卷(二)第頁│
├───┼─────────────┼──┼───────┼───┼───────┼─────────────┼───────┤
│  二  │身分證影本                │ 張 │      八      │ｙ○○│６之        │同號第二頁                │              │
├───┼─────────────┼──┼───────┼───┼───────┼─────────────┼───────┤
│  三  │筆記本                    │ 本 │      二      │丙Ｅ○│６之        │同號第三頁                │              │
├───┼─────────────┼──┼───────┼───┼───────┼─────────────┼───────┤
│  四  │喬延健汽車保險單          │ 張 │      一      │丙Ｅ○│６之        │同號第三頁                │              │
├───┼─────────────┼──┼───────┼───┼───────┼─────────────┼───────┤
│  五  │ＳＩＭ卡                  │ 個 │      四      │丙Ｅ○│６之        │同號第三頁                │              │
├───┼─────────────┼──┼───────┼───┼───────┼─────────────┼───────┤
│  六  │手機                      │ 支 │      六      │丙Ｅ○│６之        │同號第三頁                │              │
├───┼─────────────┼──┼───────┼───┼───────┼─────────────┼───────┤
│  七  │新臺幣                    │ 元 │十一萬五千三百│丙Ｅ○│              │                          │              │
├───┼─────────────┼──┼───────┼───┼───────┼─────────────┼───────┤
│  八  │手機                      │ 支 │      三      │楊志明│６之        │同號第六頁                │              │
├───┼─────────────┼──┼───────┼───┼───────┼─────────────┼───────┤
│  九  │手套                      │ 付 │      六      │楊志明│６之        │同號第六頁                │              │
├───┼─────────────┼──┼───────┼───┼───────┼─────────────┼───────┤
│  十  │帽子                      │ 頂 │      二      │楊志明│６之        │同號第六頁                │              │
├───┼─────────────┼──┼───────┼───┼───────┼─────────────┼───────┤
│ 十一 │工具箱                    │ 箱 │      一      │楊志明│６之        │同號第六頁                │              │
├───┼─────────────┼──┼───────┼───┼───────┼─────────────┼───────┤
│ 十二 │名片                      │ 張 │      五      │丙Ｅ○│６之        │同號第三頁                │              │
└───┴─────────────┴──┴───────┴───┴───────┴─────────────┴───────┘
┌─────────────────────────────────────┐
│附表六：（本院九三年院保八八四號）                                        │
├──┬─────────┬──┬───────┬─────────────┤
│編號│扣押物品          │單位│數量          │所有人                    │
├──┼─────────┼──┼───────┼─────────────┤
│一  │汽車鑰匙          │支  │五            │己ｕ○                    │
├──┼─────────┼──┼───────┼─────────────┤
│二  │台灣大哥大易付卡  │張  │一            │己ｕ○                    │
│    │（不含晶片）      │    │              │                          │
├──┼─────────┼──┼───────┼─────────────┤
│三  │黑色帽子          │頂  │一            │己ｕ○                    │
├──┼─────────┼──┼───────┼─────────────┤
│四  │行動電話          │支  │一            │己ｕ○                    │
├──┼─────────┼──┼───────┼─────────────┤
│五  │中華電信ＩＣ電話卡│張  │三            │己ｕ○                    │
├──┼─────────┼──┼───────┼─────────────┤
│六  │偽造車牌          │面  │八            │己ｕ○                    │
├──┼─────────┼──┼───────┼─────────────┤
│七  │失竊車牌          │面  │二            │己ｕ○                    │
├──┼─────────┼──┼───────┼─────────────┤
│八  │誠泰銀行金融卡    │張  │一 （偽造）   │己ｕ○                    │
├──┼─────────┼──┼───────┼─────────────┤
│九  │丙ｔ○偽（變）造身│張  │一            │己ｕ○                    │
│    │分證              │    │              │                          │
├──┼─────────┼──┼───────┼─────────────┤
│十  │丙ｔ○偽（變）造私│顆  │一            │己ｕ○                    │
│    │章                │    │              │                          │
├──┼─────────┼──┼───────┼─────────────┤
│十一  │行動電話          │支  │三            │己ｕ○                    │
├──┼─────────┼──┼───────┼─────────────┤
│十二  │竊車工具          │箱  │一            │己ｕ○                    │
├──┼─────────┼──┼───────┼─────────────┤
│十三  │汽車鑰匙          │支  │二            │己ｕ○                    │
├──┼─────────┼──┼───────┼─────────────┤
│十四  │名冊              │張  │二七          │己ｕ○                    │
└──┴─────────┴──┴───────┴─────────────┘
  附表七：起訴範圍
┌───┬──────┬─────────┬────┬──────────┐
│編號  │姓名        │帳戶遭盜領日期    │盜領    │盜領金額            │
│      │            │                  │時間    │（新台幣）          │
├───┼──────┼─────────┼────┼──────────┤
│一    │丁ｆ○      │九十二年十月十日  │02：52- │柒萬仟零貳拾捌元整│
│      │            │                  │02：54  │                    │
├───┼──────┼─────────┼────┼──────────┤
│二    │己黃○      │九十二年十月十四日│04：30  │仟零柒元整        │
├───┼──────┼─────────┼────┼──────────┤
│三    │己亥○      │九十二年十月十一日│不詳    │貳拾萬零肆拾貳元整  │
├───┼──────┼─────────┼────┼──────────┤
│四    │己Ｕ○      │九十二年十月十三日│不詳    │貳萬伍仟零壹拾肆元整│
├───┼──────┼─────────┼────┼──────────┤
│五    │甲Ｙ○      │九十二年十月十日  │01：34  │柒萬仟零拾伍元整│
├───┼──────┼─────────┼────┼──────────┤
│六    │丁Ｗ○      │九十二年十月十日  │不詳    │玖萬玖仟元整        │
├───┼──────┼─────────┼────┼──────────┤
│七    │己ｆ○      │九十二年十月十四日│不詳    │仟元整            │
├───┼──────┼─────────┼────┼──────────┤
│八    │丙Ｔ○      │九十二年十月十日  │不詳    │貳萬柒仟元整        │
├───┼──────┼─────────┼────┼──────────┤
│九    │丙辰○      │九十二年十月十二日│不詳    │仟元整            │
├───┼──────┼─────────┼────┼──────────┤
│十    │戊戌○      │九十二年十月十三日│不詳    │壹拾萬零肆拾貳元整  │
├───┼──────┼─────────┼────┼──────────┤
│十一  │乙ｗ○      │九十二年十月十日  │05：57  │肆萬零壹拾肆元整    │
├───┼──────┼─────────┼────┼──────────┤
│十二  │戊天○      │九十二年十月十二日│不詳    │柒仟元整            │
├───┼──────┼─────────┼────┼──────────┤
│十三  │乙ｐ○      │九十二年十月十日  │02：57- │壹拾肆萬元整        │
│      │            │                  │05：47  │                    │
├───┼──────┼─────────┼────┼──────────┤
│十四  │戊Ｋ○      │九十二年十月九日  │22：23- │肆萬元整            │
│      │            │                  │22：24  │                    │
├───┼──────┼─────────┼────┼──────────┤
│十五  │丁ｉ○      │九十二年十月九日  │23：01- │壹拾伍萬伍仟零陸拾│
│      │            │                  │02：17  │元整                │
├───┼──────┼─────────┼────┼──────────┤
│十六  │丙Ｑ○      │九十二年十月十一日│02：42  │貳萬元整            │
├───┼──────┼─────────┼────┼──────────┤
│十七  │乙地○      │九十二年十月十三日│22：10- │捌萬零貳拾捌元整    │
│      │            │                  │22：13  │                    │
├───┼──────┼─────────┼────┼──────────┤
│十八  │丁Ｕ○      │九十二年十月十一日│01：09  │貳萬伍仟元整        │
├───┼──────┼─────────┼────┼──────────┤
│十九  │庚酉○      │九十二年十月九日  │22：14- │貳拾萬零柒拾        │
│      │            │                  │02：14  │元整                │
├───┼──────┼─────────┼────┼──────────┤
│二十  │乙Ｊ○      │九十二年十月九日  │23：09  │壹萬元整            │
├───┼──────┼─────────┼────┼──────────┤
│二十一│戊ｔ○      │九十二年十月九日  │21：22  │貳拾萬零壹拾捌元整  │
├───┼──────┼─────────┼────┼──────────┤
│二十二│庚宇○      │九十二年十月十一日│02：50  │壹萬仟元整        │
├───┼──────┼─────────┼────┼──────────┤
│二十三│ｄ○○      │九十二年十月九日  │23：17  │壹拾萬零拾伍元整  │
├───┼──────┼─────────┼────┼──────────┤
│二十四│甲Ｇ○      │九十二年十月九日  │23：18- │壹拾壹萬伍仟零肆拾玖│
│      │            │                  │01：52  │元整                │
├───┼──────┼─────────┼────┼──────────┤
│二十五│甲卯○      │九十二年十月十一日│01：12  │貳萬元整            │
│      │            │                  │-01:13  │                    │
├───┼──────┼─────────┼────┼──────────┤
│二十六│戊午○      │九十二年十月十一日│01：29- │陸仟元整            │
│      │            │                  │01：29  │                    │
├───┼──────┼─────────┼────┼──────────┤
│二十七│己ｂ○      │九十二年十月十三日│01：50  │肆萬仟元整        │
├───┼──────┼─────────┼────┼──────────┤
│二十八│戊Ｊ○○    │九十二年十月十一日│02：53  │壹拾萬元整          │
├───┼──────┼─────────┼────┼──────────┤
│二十九│乙ｕ○      │九十二年十月十一日│02：59- │貳萬仟元整        │
│      │            │                  │03：00  │                    │
├───┼──────┼─────────┼────┼──────────┤
│三十  │戊酉○      │九十二年十月十日  │02：24  │壹萬伍仟元整        │
├───┼──────┼─────────┼────┼──────────┤
│三十一│戊ｈ○      │九十二年十月九日  │22：22- │捌萬零貳拾捌元整    │
│      │            │                  │22：24  │                    │
├───┼──────┼─────────┼────┼──────────┤
│三十二│庚寅○      │九十二年十月九日  │22：05  │伍萬零貳拾壹元整    │
├───┼──────┼─────────┼────┼──────────┤
│三十三│甲癸○      │九十二年十月九日  │22：24  │柒萬元整            │
├───┼──────┼─────────┼────┼──────────┤
│三十四│甲Ｅ○      │九十二年十月十一日│2：17   │壹萬元整            │
├───┼──────┼─────────┼────┼──────────┤
│三十五│丁ｍ○      │九十二年十月九日  │23：09  │貳仟零柒元整        │
├───┼──────┼─────────┼────┼──────────┤
│三十六│戊Ｌ○      │九十二年十月十一日│01：16  │玖萬元整            │
├───┼──────┼─────────┼────┼──────────┤
│三十七│丁Ｄ○      │九十二年十月十一日│01：20- │玖萬元整            │
│      │            │                  │01：22  │                    │
├───┼──────┼─────────┼────┼──────────┤
│三十八│丁Ｋ○      │九十二年十月十日  │01：47- │壹拾萬元整          │
│      │            │                  │01：50  │                    │
├───┼──────┼─────────┼────┼──────────┤
│三十九│甲Ｉ○      │九十二年十月十一日│02：34- │貳萬肆仟元整        │
│      │            │                  │02：36  │                    │
├───┼──────┼─────────┼────┼──────────┤
│四十  │己Ｏ○      │九十二年十月九日  │21：57- │壹拾萬零貳仟零貳拾壹│
│      │            │                  │23：19  │元整                │
├───┼──────┼─────────┼────┼──────────┤
│四十一│己ｖ○      │九十二年十月九日  │23：07  │貳萬元整            │
├───┼──────┼─────────┼────┼──────────┤
│四十二│Ｎ○○      │九十二年十月十一日│02：28- │壹拾萬元整          │
│      │            │                  │02：30  │                    │
├───┼──────┼─────────┼────┼──────────┤
│四十三│ｈ○○      │九十二年十月九日  │22：07  │壹萬貳仟元整        │
├───┼──────┼─────────┼────┼──────────┤
│四十四│丙ｇ○      │九十二年十月十一日│02：32- │玖萬元整            │
│      │            │                  │02：33  │                    │
├───┼──────┼─────────┼────┼──────────┤
│四十五│庚甲○      │九十二年十月十三日│不詳    │捌仟零柒元整        │
├───┼──────┼─────────┼────┼──────────┤
│四十六│戊Ｍ○      │九十二年十月十三日│22：16  │壹萬壹仟元整        │
├───┼──────┼─────────┼────┼──────────┤
│四十七│丁辛○      │九十二年十月十三日│02：53- │貳拾萬零肆拾貳元整  │
│      │            │                  │23：09  │                    │
├───┼──────┼─────────┼────┼──────────┤
│四十八│ｑ○○      │九十二年十月十日  │03：40- │壹拾萬零拾伍元整  │
│      │            │                  │03：42  │                    │
├───┼──────┼─────────┼────┼──────────┤
│四十九│乙丙○      │九十二年十月十日  │10時    │壹拾捌萬零陸拾元整│
├───┼──────┼─────────┼────┼──────────┤
│五十  │己乙○      │九十二年十月十三日│不詳    │壹拾萬零拾伍元整  │
├───┼──────┼─────────┼────┼──────────┤
│五十一│丙乙○      │九十二年十月十日  │00：13- │壹拾萬零柒元整      │
│      │            │                  │00：16  │                    │
├───┼──────┼─────────┼────┼──────────┤
│五十二│丑○○      │九十二年十月十三日│不詳    │壹拾萬零拾伍元整  │
├───┼──────┼─────────┼────┼──────────┤
│五十三│丁丙○      │九十二年十月十三日│02：22- │壹拾陸萬伍仟零壹拾捌│
│      │            │                  │02：33  │元整                │
├───┼──────┼─────────┼────┼──────────┤
│五十四│甲○○      │九十二年十月十三日│不詳    │壹拾萬零拾伍元整  │
├───┼──────┼─────────┼────┼──────────┤
│五十五│庚亥○      │九十二年十月十三日│不詳    │壹拾壹萬零伍拾陸元整│
├───┼──────┼─────────┼────┼──────────┤
│五十六│丙ｍ○      │九十二年十月十三日│23：36- │肆萬肆仟元整        │
│      │            │                  │23：37  │                    │
├───┼──────┼─────────┼────┼──────────┤
│五十七│戊辰○      │九十二年十月十三日│不詳    │壹拾萬零拾伍元整  │
├───┼──────┼─────────┼────┼──────────┤
│五十八│丁子○      │九十二年十月十三日│23：10  │肆萬元整            │
│      │            │                  │23：11  │                    │
├───┼──────┼─────────┼────┼──────────┤
│五十九│丁寅○      │九十二年十月十三日│03：20  │貳萬元整            │
├───┼──────┼─────────┼────┼──────────┤
│六十  │己辰○      │九十二年十月十三日│不詳    │柒萬伍仟零拾伍元整│
├───┼──────┼─────────┼────┼──────────┤
│六十一│庚Ｃ○      │九十二年十月十三日│22：43- │肆拾萬零壹佰零陸元整│
│      │            │                  │22：45  │                    │
├───┼──────┼─────────┼────┼──────────┤
│六十二│己癸○      │九十二年十月十日  │01：32- │壹拾萬零柒元整      │
│      │            │                  │01：35  │                    │
├───┼──────┼─────────┼────┼──────────┤
│六十三│戊巳○      │九十二年十月十三日│13：00  │肆拾萬零壹佰零陸元整│
├───┼──────┼─────────┼────┼──────────┤
│六十四│乙寅○      │九十二年十月十三日│不詳    │肆萬零壹拾肆元整    │
│      │            │                  │        │                    │
├───┼──────┼─────────┼────┼──────────┤
│六十五│傅順堂      │九十二年十月十三日│17：10  │貳拾萬零貳拾伍元整  │
├───┼──────┼─────────┼────┼──────────┤
│六十六│乙Ｂ○      │九十二年十月十三日│03：49- │萬伍仟零貳拾壹元整│
│      │            │                  │03：51  │                    │
├───┼──────┼─────────┼────┼──────────┤
│六十七│戊Ｅ○      │九十二年十月十三日│03：49  │壹萬捌仟零柒元整    │
├───┼──────┼─────────┼────┼──────────┤
│六十八│乙ｊ○      │九十二年十月十三日│21：03- │捌萬貳仟零拾伍元整│
│      │            │                  │21：06  │                    │
├───┼──────┼─────────┼────┼──────────┤
│六十九│丙子○      │九十二年十月十日  │02：21- │萬零壹拾肆元整    │
│      │（戶名：張曉│                  │02：22  │                    │
│      │松)         │                  │        │                    │
├───┼──────┼─────────┼────┼──────────┤
│七十  │丁ｗ○      │九十二年十月十三日│不詳    │壹拾萬零拾伍元整  │
│      │（七五年五月│                  │        │                    │
│      │二七日出生）│                  │        │                    │
├───┼──────┼─────────┼────┼──────────┤
│七十一│ｎ○○      │九十二年十月九日  │22：53- │貳拾萬零柒拾元整    │
│      │            │                  │22：56  │                    │
│      │            │                  │        │                    │
│      │            │九十二年十月十日  │06：01- │                    │
│      │            │                  │06：03  │                    │
├───┼──────┼─────────┼────┼──────────┤
│七十二│戊己○      │九十二年十月十二日│23：33  │貳萬捌仟零壹拾肆元整│
├───┼──────┼─────────┼────┼──────────┤
│七十三│己ｎ○      │九十二年十月十日  │01：48  │肆萬元整            │
├───┼──────┼─────────┼────┼──────────┤
│七十四│丙Ｒ○      │九十二年十月十日  │03：57  │壹萬壹仟元整        │
├───┼──────┼─────────┼────┼──────────┤
│七十五│丙Ｆ○      │九十二年十月十日  │06：24  │貳萬零柒元整        │
├───┼──────┼─────────┼────┼──────────┤
│七十六│甲子○      │九十二年十月十日  │04：32- │伍萬伍仟零貳拾捌元整│
│      │            │                  │04：33  │                    │
├───┼──────┼─────────┼────┼──────────┤
│七十七│乙庚○      │九十二年十月十三日│不詳    │壹拾伍萬仟零壹拾肆│
│      │            │                  │        │元整                │
│      │            │                  │        │                    │
├───┼──────┼─────────┼────┼──────────┤
│七十八│丙酉○      │九十二年十月十三日│02：00- │捌萬伍仟零拾伍元整│
│      │            │                  │02：03  │                    │
├───┼──────┼─────────┼────┼──────────┤
│七十九│乙ｔ○      │九十二年十月十三日│06：26- │萬貳仟零壹拾肆元整│
│      │            │                  │06：27  │                    │
├───┼──────┼─────────┼────┼──────────┤
│八十  │甲ａ○      │九十二年十月十三日│不詳    │貳拾壹萬零捌拾肆元整│
├───┼──────┼─────────┼────┼──────────┤
│八十一│庚Ｉ○      │九十二年十月十三日│21：53  │貳萬零柒元整        │
├───┼──────┼─────────┼────┼──────────┤
│八十二│甲ｉ○      │九十二年十月九日  │23：02- │壹拾捌萬零拾伍元整│
│      │            │                  │23：04  │                    │
│      │            │                  │        │                    │
│      │            │九十二年十月十日  │08：59- │                    │
│      │            │                  │09：02  │                    │
├───┼──────┼─────────┼────┼──────────┤
│八十三│己巳○      │九十二年十月九日  │23：52- │壹拾柒萬肆仟零陸拾│
│      │            │                  │23：54  │元整                │
│      │            │九十二年十月十日  │21：06- │                    │
│      │            │                  │21：09  │                    │
├───┼──────┼─────────┼────┼──────────┤
│八十四│丙玄○      │九十二年十月九日  │23：30- │壹拾捌萬元整        │
│      │            │                  │23：36  │                    │
├───┼──────┼─────────┼────┼──────────┤
│八十五│甲丑○      │九十二年十月十三日│23：51- │陸萬玖仟零貳拾捌元整│
│      │            │                  │23：53  │                    │
├───┼──────┼─────────┼────┼──────────┤
│八十六│Ｗ○○      │九十二年十月十三日│21：58- │肆萬捌仟零柒元整    │
│      │            │                  │10：21  │                    │
├───┼──────┼─────────┼────┼──────────┤
│八十七│己Ｌ○      │九十二年十月十日  │不詳    │貳萬元整            │
├───┼──────┼─────────┼────┼──────────┤
│八十八│己Ｔ○      │九十二年十月十三日│不詳    │萬肆仟零壹拾肆元整│
├───┼──────┼─────────┼────┼──────────┤
│八十九│丁Ｖ○      │九十二年十月十一日│13：50  │捌萬零貳拾捌元整    │
│      │（起訴書誤載│                  │        │                    │
│      │為陳麗蓉）  │                  │        │                    │
├───┼──────┼─────────┼────┼──────────┤
│九十  │乙Ｍ○      │九十二年十月十三日│04：46- │捌拾玖萬零貳佰壹拾貳│
│      │            │                  │22：37  │元整                │
├───┼──────┼─────────┼────┼──────────┤
│九十一│丁Ｙ○      │九十二年十月十二日│03：50- │壹拾萬零拾伍元整  │
│      │            │                  │03：53  │                    │
├───┼──────┼─────────┼────┼──────────┤
│九十二│丙Ｌ○      │九十二年十月九日  │22：12- │壹拾萬元整          │
│      │            │                  │22：15  │                    │
├───┼──────┼─────────┼────┼──────────┤
│九十三│乙ｂ○      │九十二年十月十日  │03：25  │貳萬肆仟元整        │
│      │            │                  │        │                    │
│      │            │九十二年十月十一日│04：56  │                    │
├───┼──────┼─────────┼────┼──────────┤
│九十四│甲地○      │九十二年十月十日  │不詳    │肆萬元整            │
├───┼──────┼─────────┼────┼──────────┤
│九十五│丁○○○    │九十二年十月十日  │不詳    │貳萬零柒元整        │
├───┼──────┼─────────┼────┼──────────┤
│九十六│乙Ｆ○      │九十二年十月十三日│不詳    │貳萬捌仟元整        │
├───┼──────┼─────────┼────┼──────────┤
│九十七│己Ｊ○      │九十二年十月九日  │22：45  │壹拾萬元整          │
├───┼──────┼─────────┼────┼──────────┤
│九十八│己ｊ○      │九十二年十月十日  │16：11  │貳萬元整            │
├───┼──────┼─────────┼────┼──────────┤
│九十九│己玄○      │九十二年十月十三日│不詳    │壹拾萬零拾伍元整  │
├───┼──────┼─────────┼────┼──────────┤
│一○○│戊Ｂ○      │九十二年十月十三日│不詳    │壹拾陸萬捌仟元整    │
├───┼──────┼─────────┼────┼──────────┤
│一○一│丁己○      │九十二年十月九日  │21：53  │貳拾萬元整          │
│      │            │                  │        │                    │
├───┼──────┼─────────┼────┼──────────┤
│一○二│丙ｒ○      │九十二年十月十二日│不詳    │壹拾萬零拾伍元整  │
│      │（起訴書誤載│                  │        │                    │
│      │為陳正勇）  │                  │        │                    │
├───┼──────┼─────────┼────┼──────────┤
│一○三│甲ｃ○      │九十二年十月九日  │22：31- │壹拾萬零拾伍元整  │
│      │            │                  │22：41  │                    │
├───┼──────┼─────────┼────┼──────────┤
│一○四│Ａ○○      │九十二年十月十日  │12：00  │陸拾玖萬柒仟零拾陸│
│      │            │                  │        │元整                │
├───┼──────┼─────────┼────┼──────────┤
│一○五│戊Ｘ○      │九十二年十月十三日│08：45  │伍仟零柒元整        │
├───┼──────┼─────────┼────┼──────────┤
│一○六│庚卯○      │九十二年十月十二日│18：00  │壹萬玖仟零壹拾肆元整│
├───┼──────┼─────────┼────┼──────────┤
│一○七│丁ｖ○      │九十二年十月十三日│01：51- │壹拾萬零拾伍元整  │
│      │            │                  │01：55  │                    │
├───┼──────┼─────────┼────┼──────────┤
│一○八│乙辰○      │九十二年十月十日  │04：41- │肆萬零壹拾肆元整    │
│      │            │                  │04：41  │                    │
├───┼──────┼─────────┼────┼──────────┤
│一○九│甲Ｆ○      │九十二年十月十日  │不詳    │伍萬仟元整        │
│      │（起訴書誤載│                  │        │                    │
│      │為理惠英）  │                  │        │                    │
├───┼──────┼─────────┼────┼──────────┤
│一一○│乙宙○      │九十二年十月十日  │23：27_ │壹拾捌萬元整        │
│      │（起訴書誤載│                  │23：38  │                    │
│      │林麗貞）    │                  │        │                    │
├───┼──────┼─────────┼────┼──────────┤
│一一一│子○○      │九十二年十月十日  │不詳    │萬肆仟元整        │
├───┼──────┼─────────┼────┼──────────┤
│一一二│己Ｍ○      │九十二年十月十日  │不詳    │壹拾貳萬元整        │
├───┼──────┼─────────┼────┼──────────┤
│一一三│戊ｚ○      │九十二年十月十三日│不詳    │壹萬元整            │
├───┼──────┼─────────┼────┼──────────┤
│一一四│戊ｍ○      │九十二年十月十日  │不詳    │壹拾玖萬元整        │
├───┼──────┼─────────┼────┼──────────┤
│一一五│己Ｄ○      │九十二年十月十二日│09：10  │萬貳仟元整        │
├───┼──────┼─────────┼────┼──────────┤
│一一六│甲丙○      │九十二年十月十日  │04：55- │陸萬元整            │
│      │            │                  │04：58  │                    │
├───┼──────┼─────────┼────┼──────────┤
│一一七│丙Ｋ○      │九十二年十月十一日│00：00  │貳萬玖仟元整        │
├───┼──────┼─────────┼────┼──────────┤
│一一八│丙亥○      │九十二年十月十三日│不詳    │貳萬陸仟零壹拾肆元整│
├───┼──────┼─────────┼────┼──────────┤
│一一九│戊ｋ○      │九十二年十月十三日│23：30- │壹拾萬零拾伍元整  │
│      │（起訴書誤載│                  │21：41  │                    │
│      │為業慧敏）  │                  │        │                    │
├───┼──────┼─────────┼────┼──────────┤
│一二○│丙ｊ○      │九十二年十月十日  │不詳    │肆萬仟元整        │
├───┼──────┼─────────┼────┼──────────┤
│一二一│巳○○      │九十二年十月十三日│22：31- │萬伍仟零壹拾肆元整│
│      │            │                  │22：33  │                    │
├───┼──────┼─────────┼────┼──────────┤
│一二二│甲辛○      │九十二年十月十三日│不詳    │貳萬伍仟元整        │
├───┼──────┼─────────┼────┼──────────┤
│一二三│戊Ｚ○      │九十二年十月十日  │20：12  │肆拾萬零捌拾玖元整  │
│      │（起訴書誤載│                  │05：55  │                    │
│      │為業永在）  │                  │        │                    │
├───┼──────┼─────────┼────┼──────────┤
│一二四│庚Ｆ○      │九十二年十月十日  │01：13- │伍拾萬元整          │
│      │            │                  │03：33  │                    │
├───┼──────┼─────────┼────┼──────────┤
│一二五│丁ｋ○      │九十二年十月十日  │01：08- │伍萬仟零貳拾壹元整│
│      │            │                  │01：08  │                    │
├───┼──────┼─────────┼────┼──────────┤
│一二六│己天○      │九十二年十月十日  │01：28- │伍萬零貳拾壹元整    │
│      │            │                  │01：29  │                    │
├───┼──────┼─────────┼────┼──────────┤
│一二七│庚Ｅ○      │九十二年十月十三日│不詳    │肆萬肆仟零貳拾捌元整│
│      │（起訴書誤載│                  │        │                    │
│      │為蘇廣志）  │                  │        │                    │
│      │            │                  │        │                    │
├───┼──────┼─────────┼────┼──────────┤
│一二八│ｒ○○      │九十二年十月九日  │23：44- │壹拾萬零柒元整      │
│      │            │                  │23：57  │                    │
├───┼──────┼─────────┼────┼──────────┤
│一二九│丁  Ｓ      │九十二年十月九日  │23：24- │貳拾萬零柒拾元整    │
│      │            │                  │23：27  │                    │
│      │            │九十二年十月十日  │04：00- │                    │
│      │            │                  │04：02  │                    │
├───┼──────┼─────────┼────┼──────────┤
│一三○│丁  丁      │九十二年十月十三日│03：22- │壹拾萬零壹拾伍元整  │
│      │            │                  │03：34  │                    │
├───┼──────┼─────────┼────┼──────────┤
│一三一│庚Ｂ○      │九十二年十月十三日│不詳    │萬肆仟元整        │
├───┼──────┼─────────┼────┼──────────┤
│一三二│己Ｆ○      │九十二年十月十日  │不詳    │壹萬陸仟元整        │
├───┼──────┼─────────┼────┼──────────┤
│一三三│ｋ○○      │九十二年十月十三日│不詳    │壹萬零柒元整        │
├───┼──────┼─────────┼────┼──────────┤
│一三四│Ｍ○○○    │九十二年十月十日  │00：40- │肆萬零壹拾肆元整    │
│      │            │                  │00：40  │                    │
├───┼──────┼─────────┼────┼──────────┤
│一三五│甲Ｒ○      │九十二年十月九日  │22：38- │貳萬捌仟零壹拾肆元整│
│      │（起訴書誤載│                  │22：39  │                    │
│      │為周靜皓）  │                  │        │                    │
├───┼──────┼─────────┼────┼──────────┤
│一三六│戊宇○      │九十二年十月十三日│22：35- │陸萬零貳拾壹元整    │
│      │            │                  │22：36  │                    │
├───┼──────┼─────────┼────┼──────────┤
│一三七│己ｑ○      │九十二年十月十三日│03：26- │壹拾萬零拾伍元整  │
│      │            │                  │03：28  │                    │
├───┼──────┼─────────┼────┼──────────┤
│一三八│乙未○      │九十二年十月十日  │不詳    │貳拾貳萬零壹拾捌元整│
├───┼──────┼─────────┼────┼──────────┤
│一三九│戊ｓ○      │九十二年十月十三日│21：10- │萬元整            │
│      │            │                  │21：11  │                    │
├───┼──────┼─────────┼────┼──────────┤
│一四○│午○○      │九十二年十月十三日│不詳    │壹拾萬零拾伍元整  │
├───┼──────┼─────────┼────┼──────────┤
│一四一│甲Ｚ○      │九十二年十月十三日│00：03- │捌萬零貳拾捌元整    │
│      │            │                  │00：05  │                    │
├───┼──────┼─────────┼────┼──────────┤
│一四二│丙壬○      │九十二年十月十三日│04：28- │陸萬零貳拾壹元整    │
│      │            │                  │04：29  │                    │
├───┼──────┼─────────┼────┼──────────┤
│一四三│庚辛○      │九十二年十月十四日│不詳    │壹拾萬零柒元整      │
├───┼──────┼─────────┼────┼──────────┤
│一四四│丙Ｉ○      │九十二年十月十三日│00：18- │肆萬元整            │
│      │            │                  │00：19  │                    │
├───┼──────┼─────────┼────┼──────────┤
│一四五│丙ｈ○      │九十二年十月十日  │不詳    │伍仟零柒元整        │
├───┼──────┼─────────┼────┼──────────┤
│一四六│庚戊○      │九十二年十月十日  │21：01  │貳萬零柒元整        │
├───┼──────┼─────────┼────┼──────────┤
│一四七│甲Ｌ○      │九十二年十月九日  │20：56- │柒萬柒仟零柒元整    │
│      │            │                  │21：20  │                    │
├───┼──────┼─────────┼────┼──────────┤
│一四八│乙亥○      │九十二年十月十三日│00：10  │肆萬零壹拾肆元整    │
├───┼──────┼─────────┼────┼──────────┤
│一四九│戊Ａ○      │九十二年十月十日  │不詳    │玖拾玖萬零貳佰柒拾陸│
│      │            │                  │        │元整                │
├───┼──────┼─────────┼────┼──────────┤
│一五○│丙ｉ○      │九十二年十月十三日│不詳    │肆萬零壹拾肆元整    │
├───┼──────┼─────────┼────┼──────────┤
│一五一│甲ｐ○      │九十二年十月十三日│不詳    │貳萬捌仟零貳拾壹元整│
├───┼──────┼─────────┼────┼──────────┤
│一五二│庚丁○      │九十二年十月十三日│不詳    │捌萬貳仟零拾伍元整│
├───┼──────┼─────────┼────┼──────────┤
│一五三│甲己○      │九十二年十月十日  │22：19- │壹拾萬零拾伍元整  │
│      │（起訴書誤載│                  │22：22  │                    │
│      │為李少財）  │                  │        │                    │
├───┼──────┼─────────┼────┼──────────┤
│一五四│己ｃ○      │九十二年十月十四日│不詳    │萬捌仟元整        │
├───┼──────┼─────────┼────┼──────────┤
│一五五│丙天○      │九十二年十月十四日│03：12- │伍萬仟零貳拾壹元整│
│      │            │                  │03：14  │                    │
├───┼──────┼─────────┼────┼──────────┤
│一五六│乙Ｋ○      │九十二年十月十三日│23：14  │玖仟零柒元整        │
│      │（起訴書誤載│                  │        │                    │
│      │為侯榮陸）  │                  │        │                    │
├───┼──────┼─────────┼────┼──────────┤
│一五七│己Ｑ○      │九十二年十月十日  │02：01- │肆萬零貳拾壹元整    │
│      │            │                  │04：51  │                    │
├───┼──────┼─────────┼────┼──────────┤
│一五八│乙玄○      │九十二年十月十日  │08：29- │貳拾萬零柒拾元整    │
│      │            │                  │23：03  │                    │
├───┼──────┼─────────┼────┼──────────┤
│一五九│己Ｖ○○    │九十二年十月十三日│22：35- │捌萬捌仟零拾伍元整│
│      │            │                  │22：39  │                    │
├───┼──────┼─────────┼────┼──────────┤
│一六○│丙己○      │九十二年十月十三日│20：55- │捌萬零柒元整        │
│      │            │                  │21：20  │                    │
├───┼──────┼─────────┼────┼──────────┤
│一六一│甲辰○      │九十二年十月十三日│不詳    │貳拾萬零拾伍元整  │
├───┼──────┼─────────┼────┼──────────┤
│一六二│甲宇○      │九十二年十月十日  │01：02  │玖萬元整            │
├───┼──────┼─────────┼────┼──────────┤
│一六三│丁ｊ○      │九十二年十月十三日│23：57- │玖萬肆仟零肆拾貳元整│
│      │（起訴書誤載│                  │23：48  │                    │
│      │為曾宦琪）  │                  │        │                    │
├───┼──────┼─────────┼────┼──────────┤
│一六四│丙ｑ○      │九十二年十月十三日│11：14- │貳萬貳仟零壹拾肆元整│
│      │            │                  │22：16  │                    │
├───┼──────┼─────────┼────┼──────────┤
│一六五│甲ｘ○      │九十二年十月十三日│不詳    │壹拾萬零拾伍元整  │
├───┼──────┼─────────┼────┼──────────┤
│一六六│Ｓ○○      │九十二年十月十三日│10：21- │壹拾萬零仟零肆拾貳│
│      │            │                  │23：17  │元整                │
├───┼──────┼─────────┼────┼──────────┤
│一六七│辛○○      │九十二年十月十日  │22：52- │貳拾萬零柒拾元整    │
│      │            │                  │09：22  │                    │
├───┼──────┼─────────┼────┼──────────┤
│一六八│己Ｐ○      │九十二年十月十日  │01：54- │肆萬零壹拾肆元整    │
│      │            │                  │09：03  │                    │
├───┼──────┼─────────┼────┼──────────┤
│一六九│甲巳○      │九十二年十月九日  │23：38  │伍仟元整            │
├───┼──────┼─────────┼────┼──────────┤
│一七○│乙丁○      │九十二年十月十日  │不詳    │萬玖仟元整        │
├───┼──────┼─────────┼────┼──────────┤
│一七一│甲ｅ○      │九十二年十月十日  │不詳    │玖萬玖仟零拾伍元整│
├───┼──────┼─────────┼────┼──────────┤
│一七二│甲Ｕ○      │九十二年十月十一日│03：06  │貳萬仟元整        │
├───┼──────┼─────────┼────┼──────────┤
│一七三│丁地        │九十二年十月十三日│03：29- │壹拾萬零拾伍元整  │
│      │            │                  │03：31  │                    │
├───┼──────┼─────────┼────┼──────────┤
│一七四│Ｆ○○      │九十二年十月十三日│01：29- │陸萬柒仟元整        │
│      │            │                  │01：31  │                    │
├───┼──────┼─────────┼────┼──────────┤
│一七五│甲Ｔ○      │九十二年十月十三日│01：30- │壹拾萬元整          │
│      │            │                  │01：40  │                    │
├───┼──────┼─────────┼────┼──────────┤
│一七六│戊○○      │九十二年十月十日  │不詳    │伍仟零柒元整        │
├───┼──────┼─────────┼────┼──────────┤
│一七七│乙ｘ○      │九十二年十月十三日│不詳    │伍仟零柒元整        │
├───┼──────┼─────────┼────┼──────────┤
│一七八│己Ｉ○      │九十二年十月十三日│01：33- │柒萬伍仟零貳拾捌元整│
│      │            │                  │01：54  │                    │
├───┼──────┼─────────┼────┼──────────┤
│一七九│乙酉○      │九十二年十月十三日│不詳    │陸萬零貳拾壹元整    │
├───┼──────┼─────────┼────┼──────────┤
│一八○│丙Ｎ○      │九十二年十月十三日│22：55- │萬柒仟零壹拾肆元整│
│      │            │                  │22：56  │                    │
├───┼──────┼─────────┼────┼──────────┤
│一八一│丙Ｊ○      │九十二年十月九日  │22：26_ │壹拾壹萬元整        │
│      │            │                  │22：30  │                    │
├───┼──────┼─────────┼────┼──────────┤
│一八二│庚Ｄ○      │九十二年十月十四日│03：27- │柒拾貳萬元整        │
│      │（起訴書誤載│                  │03：55  │                    │
│      │為林麗貞）  │                  │        │                    │
├───┼──────┼─────────┼────┼──────────┤
│一八三│戊ｌ○      │九十二年十月十三日│不詳    │貳萬零柒元整        │
│      │（起訴書誤載│                  │        │                    │
│      │為業蓁蓁）  │                  │        │                    │
├───┼──────┼─────────┼────┼──────────┤
│一八四│甲ｒ○      │九十二年十月十三日│不詳    │柒仟元整            │
├───┼──────┼─────────┼────┼──────────┤
│一八五│戊Ｇ○      │九十二年十月十三日│00：38_ │捌萬玖仟零拾伍元整│
│      │            │                  │00：49  │                    │
├───┼──────┼─────────┼────┼──────────┤
│一八六│乙ｈ○      │九十二年十月十一日│02：43  │貳萬伍仟元整        │
│      │（起訴書誤載│                  │        │                    │
│      │為湖正宏）  │                  │        │                    │
├───┼──────┼─────────┼────┼──────────┤
│一八七│甲Ｈ○      │九十二年十月十四日│03：15- │柒仟元整            │
│      │            │                  │03：16  │                    │
├───┼──────┼─────────┼────┼──────────┤
│一八八│丙Ｙ○      │九十二年十月十二日│不詳    │貳萬伍仟零壹拾肆元整│
├───┼──────┼─────────┼────┼──────────┤
│一八九│壬○○      │九十二年十月九日  │23:50   │肆萬元整            │
│      │（起訴書誤載│                  │        │                    │
│      │為王永文）  │                  │        │                    │
├───┼──────┼─────────┼────┼──────────┤
│一九○│戊Ｓ○      │九十二年十月十日  │22：28  │萬陸仟零壹拾肆元整│
│      │（起訴書誤載│                  │        │                    │
│      │為揚敬全）  │                  │        │                    │
├───┼──────┼─────────┼────┼──────────┤
│一九一│甲黃○      │九十二年十月十日  │不詳    │伍仟元整            │
├───┼──────┼─────────┼────┼──────────┤
│一九二│ｇ○○      │九十二年十月十一日│不詳    │捌仟元整            │
├───┼──────┼─────────┼────┼──────────┤
│一九三│丁Ｔ○      │九十二年十月十三日│不詳    │壹萬仟零壹拾肆元整│
├───┼──────┼─────────┼────┼──────────┤
│一九四│丁酉○      │九十二年十月十三日│15：00  │貳拾萬零伍拾元整  │
├───┼──────┼─────────┼────┼──────────┤
│一九五│ｖ○○      │九十二年十月十三日│不詳    │壹拾伍萬伍仟零伍拾陸│
│      │            │                  │        │元整                │
├───┼──────┼─────────┼────┼──────────┤
│一九六│丙Ｇ○      │九十二年十月十日  │01：58  │壹拾貳萬陸仟元整    │
│      │（起訴書誤載│                  │        │                    │
│      │為良縈卿）  │九十二年十月十二日│05：29  │                    │
│      │            │                  │        │                    │
├───┼──────┼─────────┼────┼──────────┤
│一九七│甲庚○      │九十二年十月十一日│不詳    │壹拾萬貳仟元整    │
│      │            │                  │        │                    │
├───┼──────┼─────────┼────┼──────────┤
│一九八│丙ｚ○      │九十二年十月十二日│不詳    │貳仟零柒元整        │
├───┼──────┼─────────┼────┼──────────┤
│一九九│乙ａ○      │九十二年十月十三日│22：00  │壹佰貳拾萬零壹佰陸│
│      │            │                  │        │拾貳元整            │
├───┼──────┼─────────┼────┼──────────┤
│二○○│乙Ｖ○      │九十二年十月九日  │02:47   │伍仟元整            │
└───┴──────┴─────────┴────┴──────────┘
┌────────────────────────────────────┐
│附表八：併案附表                                                        │
├───┬────┬───────────┬────┬──────────┤
│編號  │姓名    │帳戶遭盜領日期        │盜領    │盜領金額            │
│      │        │                      │時間    │（新台幣）          │
│      │        │                      │        │                    │
├───┼────┼───────────┼────┼──────────┤
│一    │甲ｆ○  │九十二年十月十日      │不詳    │玖萬元整            │
├───┼────┼───────────┼────┼──────────┤
│二    │Ｘ○○  │九十二年十月十日      │00：32- │壹拾萬零拾伍元整  │
│      │        │                      │00：50  │                    │
├───┼────┼───────────┼────┼──────────┤
│三    │甲ｏ○  │九十二年十月十日      │00：02_ │壹拾萬柒仟零肆拾玖│
│      │        │                      │16：40  │元整                │
├───┼────┼───────────┼────┼──────────┤
│四    │ｅ○○  │九十二年十月十三日    │01：21_ │壹拾萬零拾伍元整  │
│      │        │                      │01：25  │                    │
├───┼────┼───────────┼────┼──────────┤
│五    │庚未○  │九十二年十月十三日    │00：13_ │貳萬仟零壹拾肆元整│
│      │        │                      │17：06  │                    │
├───┼────┼───────────┼────┼──────────┤
│六    │戊ｂ○  │九十二年十月十日      │02：08  │陸仟零柒元整        │
├───┼────┼───────────┼────┼──────────┤
│七    │甲申○  │九十二年十月十日      │不詳    │貳萬零柒元整        │
├───┼────┼───────────┼────┼──────────┤
│八    │丁ｕ○  │九十二年十月十三日    │不詳    │壹拾萬零拾伍元整  │
├───┼────┼───────────┼────┼──────────┤
│九    │丙午○  │九十二年十月十日      │03：04- │壹拾萬零壹拾肆元整  │
│      │        │                      │06：18  │                    │
├───┼────┼───────────┼────┼──────────┤
│十    │蔡麗甘  │九十二年十月十日      │不詳    │壹萬元整            │
├───┼────┼───────────┼────┼──────────┤
│十一  │丁Ｍ○  │九十二年十月十日      │不詳    │陸仟零柒元整        │
├───┼────┼───────────┼────┼──────────┤
│十二  │戊ｇ○  │九十二年十月十日      │不詳    │萬伍仟元整        │
├───┼────┼───────────┼────┼──────────┤
│十三  │甲ｌ○  │九十二年十月十三日    │不詳    │仟元整            │
├───┼────┼───────────┼────┼──────────┤
│十四  │乙Ｉ○  │九十二年十月十三日    │不詳    │肆萬柒仟零貳拾壹元整│
├───┼────┼───────────┼────┼──────────┤
│十五  │丁Ｐ○  │九十二年十月十日      │不詳    │陸萬零貳拾壹元整    │
├───┼────┼───────────┼────┼──────────┤
│十六  │丙未○  │九十二年十月十日      │不詳    │貳萬貳仟零壹拾肆元整│
├───┼────┼───────────┼────┼──────────┤
│十七  │己申○  │九十二年十月十日      │不詳    │壹拾萬元整          │
├───┼────┼───────────┼────┼──────────┤
│十八  │丁申○  │九十二年十月十日      │不詳    │萬柒仟零貳拾壹元整│
├───┼────┼───────────┼────┼──────────┤
│十九  │丙申○  │九十二年十月十日      │不詳    │壹拾玖萬零伍拾元整│
├───┼────┼───────────┼────┼──────────┤
│二○  │己地○  │九十二年十月十三日    │不詳    │貳拾貳萬貳仟零捌拾捌│
│      │        │                      │        │元整                │
├───┼────┼───────────┼────┼──────────┤
│二十一│丁Ｊ○  │九十二年十月十日      │不詳    │壹拾萬零拾伍元整  │
├───┼────┼───────────┼────┼──────────┤
│二十二│丙ｃ○  │九十二年十月十日      │04：56  │貳萬零柒元整        │
├───┼────┼───────────┼────┼──────────┤
│二十三│丙○○  │九十二年十月十日      │不詳    │壹拾萬零拾伍元整  │
├───┼────┼───────────┼────┼──────────┤
│二十四│戊Ｉ○  │九十二年十月十四日    │不詳    │貳萬零柒元整        │
├───┼────┼───────────┼────┼──────────┤
│二十五│Ｋ○○  │九十二年十月十日      │不詳    │壹拾萬零拾伍元整  │
├───┼────┼───────────┼────┼──────────┤
│二十六│ｕ○○  │九十二年十月十日      │不詳    │壹拾萬零拾伍元整  │
├───┼────┼───────────┼────┼──────────┤
│二十七│乙ｚ○  │九十二年十月十三日    │不詳    │壹拾萬零拾伍元整  │
├───┼────┼───────────┼────┼──────────┤
│二十八│丁Ｈ    │九十二年十月十三日    │不詳    │貳拾伍萬柒仟零柒拾柒│
│      │        │                      │        │元整                │
├───┼────┼───────────┼────┼──────────┤
│二十九│己未○  │九十二年十月十三日    │不詳    │壹佰萬零貳佰拾柒元│
│      │        │                      │        │整                  │
├───┼────┼───────────┼────┼──────────┤
│三○  │庚丙○  │九十二年十月九日      │21：00  │肆萬元整            │
├───┼────┼───────────┼────┼──────────┤
│三十一│未○○  │九十二年十月十四日    │不詳    │玖仟零柒元整        │
├───┼────┼───────────┼────┼──────────┤
│三十二│己  ○  │九十二年十月九日      │23：00  │萬肆仟零壹拾肆元整│
├───┼────┼───────────┼────┼──────────┤
│三三  │宇○○  │九十二年十月十日      │不詳    │壹拾萬零拾伍元整  │
├───┼────┼───────────┼────┼──────────┤
│三四  │甲亥○  │九十二年十月十日      │不詳    │壹拾玖萬貳仟零柒拾元│
│      │        │                      │        │整                  │
├───┼────┼───────────┼────┼──────────┤
│三五  │丙丁○  │九十二年十月十三日    │不詳    │玖萬零拾伍元整    │
├───┼────┼───────────┼────┼──────────┤
│三六  │丙Ｍ○  │九十二年十月十日      │不詳    │貳拾萬零柒拾元整    │
├───┼────┼───────────┼────┼──────────┤
│三七  │丙ｎ○  │九十二年十月十日      │不詳    │伍仟零柒元整        │
├───┼────┼───────────┼────┼──────────┤
│三八  │丙ｗ○  │九十二年十月十四日    │不詳    │壹拾萬零拾伍元整  │
├───┼────┼───────────┼────┼──────────┤
│三九  │丁壬○  │九十二年十月十日      │不詳    │肆萬零壹拾肆元整    │
├───┼────┼───────────┼────┼──────────┤
│四○  │丁午○  │九十二年十月十二日    │07：30  │伍拾壹萬零壹佰貳拾肆│
│      │        │                      │        │元整                │
├───┼────┼───────────┼────┼──────────┤
│四十一│丁亥○  │九十二年十月十日      │不詳    │壹拾陸萬零拾伍元整│
├───┼────┼───────────┼────┼──────────┤
│四十二│戊Ｈ○  │九十二年十月十日      │03：00  │柒萬玖仟零貳拾捌元整│
├───┼────┼───────────┼────┼──────────┤
│四十三│戊Ｕ○  │九十二年十月九日      │23：27  │壹拾萬零拾伍元整  │
├───┼────┼───────────┼────┼──────────┤
│四十四│己Ｘ○  │九十二年十月十日      │02：00  │捌仟零壹拾肆元整    │
├───┼────┼───────────┼────┼──────────┤
│四十五│己ａ○  │九十二年十月十三日    │不詳    │壹拾萬零拾伍元整  │
├───┼────┼───────────┼────┼──────────┤
│四十六│己ｓ○  │九十二年十月十三日    │13：00  │肆萬零壹拾肆元整    │
├───┼────┼───────────┼────┼──────────┤
│四十七│庚壬○  │九十二年十月十日      │不詳    │陸萬仟零貳拾捌元整│
├───┼────┼───────────┼────┼──────────┤
│四十八│甲Ｃ○  │九十二年十月十日      │不詳    │壹萬伍仟零壹拾肆元整│
├───┼────┼───────────┼────┼──────────┤
│四十九│甲午○  │九十二年十月十日      │不詳    │萬伍仟零壹拾肆元整│
├───┼────┼───────────┼────┼──────────┤
│五○  │戊ｊ○  │九十二年十月十日      │不詳    │貳萬陸仟零壹拾肆元整│
├───┼────┼───────────┼────┼──────────┤
│五十一│戊壬○  │九十二年十月十三日    │不詳    │肆萬捌仟零貳拾壹元整│
├───┼────┼───────────┼────┼──────────┤
│五十二│Ｅ○○  │九十二年十月十日      │不詳    │肆萬仟元整        │
├───┼────┼───────────┼────┼──────────┤
│五十三│乙Ｃ○  │九十二年十月十三日    │不詳    │貳萬零柒元整        │
├───┼────┼───────────┼────┼──────────┤
│五十四│Ｖ○○  │九十二年十月十日      │不詳    │萬肆仟元整        │
├───┼────┼───────────┼────┼──────────┤
│五十五│丙ｕ○  │九十二年十月十三日    │不詳    │陸萬元整            │
├───┼────┼───────────┼────┼──────────┤
│五十六│ｔ○○  │九十二年十月十日      │不詳    │壹萬零拾伍元整    │
├───┼────┼───────────┼────┼──────────┤
│五十七│乙ｖ○（│九十二年十月十日      │20：30- │柒萬柒仟零貳拾捌元整│
│      │七五年八│                      │20：39  │                    │
│      │月二一日│                      │        │                    │
│      │出生）  │                      │        │                    │
│      │        │                      │        │                    │
├───┼────┼───────────┼────┼──────────┤
│五十八│Ｂ○○  │九十二年十月十三日    │不詳    │壹拾陸萬捌仟零拾玖│
│      │        │                      │        │元整                │
├───┼────┼───────────┼────┼──────────┤
│五十九│甲Ｋ○  │九十二年十月十日      │不詳    │肆萬零壹拾肆元整    │
├───┼────┼───────────┼────┼──────────┤
│六○  │丁未○  │九十二年十月十三日    │10：00  │壹萬玖仟零柒元整    │
├───┼────┼───────────┼────┼──────────┤
│六十一│甲ｕ○  │九十二年十月十日      │17：00  │壹拾貳萬零貳拾壹元整│
├───┼────┼───────────┼────┼──────────┤
│六十二│甲未○  │九十二年十月十二日    │12：00  │貳萬元整            │
├───┼────┼───────────┼────┼──────────┤
│六十三│丁辰○  │九十二年十月十日      │不詳    │貳仟元整            │
├───┼────┼───────────┼────┼──────────┤
│六十四│甲ｎ○○│九十二年十月九日      │23：00  │柒萬玖仟零貳拾捌元整│
│      │        │                      │        │                    │
├───┼────┼───────────┼────┼──────────┤
│六十五│甲Ａ○  │九十二年十月十日      │04：04  │貳萬元整            │
├───┼────┼───────────┼────┼──────────┤
│六十六│丙ｄ○  │九十二年十月十日      │05：41  │壹拾萬元整          │
├───┼────┼───────────┼────┼──────────┤
│六十七│丁黃○  │九十二年十月十日      │03：45  │壹萬伍仟元整        │
├───┼────┼───────────┼────┼──────────┤
│六十八│乙宇○  │九十二年十月九日      │22：58  │拾萬元整          │
├───┼────┼───────────┼────┼──────────┤
│六十九│乙Ｚ○  │九十二年十月十一日    │01：09  │壹萬元整            │
├───┼────┼───────────┼────┼──────────┤
│七○  │戌○○○│九十二年十月十日      │01：29  │壹拾萬零貳拾捌元整  │
├───┼────┼───────────┼────┼──────────┤
│七十一│戊丙○  │九十二年十月十日      │02：38  │貳萬捌仟零壹拾肆元整│
├───┼────┼───────────┼────┼──────────┤
│七十二│戊戊○  │九十二年十月十一日    │01：06  │萬零壹拾肆元整    │
├───┼────┼───────────┼────┼──────────┤
│七十三│丁天○  │九十二年十月十二日    │00：38  │捌仟零柒元整        │
├───┼────┼───────────┼────┼──────────┤
│七十四│丙丙○  │九十二年十月十二日    │01：55  │玖萬柒仟零拾伍元整│
├───┼────┼───────────┼────┼──────────┤
│七十五│乙Ｕ○  │九十二年十月九日      │23：19  │壹拾萬元整          │
├───┼────┼───────────┼────┼──────────┤
│七十六│丁Ｃ○  │九十二年十月九日      │21：22  │柒萬柒仟零貳拾捌元整│
├───┼────┼───────────┼────┼──────────┤
│七十七│己壬○  │九二年十月九日        │22:50   │萬零壹拾肆元整    │
├───┼────┼───────────┼────┼──────────┤
│七十八│丙Ｈ○  │九十二年十月十日      │04：04  │貳萬元整            │
├───┼────┼───────────┼────┼──────────┤
│七十九│己Ｈ○（│九十二年十月九日      │21：52  │萬玖仟零壹拾肆元整│
│      │七六年八│                      │        │                    │
│      │月二九日│                      │        │                    │
│      │）      │                      │        │                    │
│      │        │                      │        │                    │
├───┼────┼───────────┼────┼──────────┤
│八○  │庚丑○（│九十二年十月九日      │22：46  │貳拾萬零伍拾元整  │
│      │七七年十│                      │        │                    │
│      │月三十日│                      │        │                    │
│      │出生）  │                      │        │                    │
│      │        │                      │        │                    │
├───┼────┼───────────┼────┼──────────┤
│八十一│乙Ｎ○  │九十二年十月十日      │00：03  │貳萬零柒元整        │
├───┼────┼───────────┼────┼──────────┤
│八十二│ｐ○○  │九十二年十月十日      │01：57  │萬玖仟佰壹拾肆元│
│      │        │                      │        │整                  │
├───┼────┼───────────┼────┼──────────┤
│八十三│丁巳○  │九十二年十月十日      │01：57  │貳萬貳仟元整        │
├───┼────┼───────────┼────┼──────────┤
│八十四│己Ａ○  │九十二年十月九日      │23：34  │肆萬零壹拾肆元整    │
├───┼────┼───────────┼────┼──────────┤
│八十五│甲Ｏ○  │九十二年十月九日      │22：00  │肆萬零壹拾肆元整    │
├───┼────┼───────────┼────┼──────────┤
│八十六│乙子○  │九十二年十月九日      │23：15  │貳萬陸仟元整        │
├───┼────┼───────────┼────┼──────────┤
│八十七│己酉○  │九十二年十月十一日    │23：15  │壹萬柒仟元整        │
├───┼────┼───────────┼────┼──────────┤
│八十八│己辛○  │九十二年十月十日      │03：11  │肆萬玖仟零貳拾壹元整│
├───┼────┼───────────┼────┼──────────┤
│八十九│丁乙○  │九十二年十月十日      │23：18  │貳拾萬伍仟零拾陸│
│      │        │                      │        │元整                │
├───┼────┼───────────┼────┼──────────┤
│九○  │甲Ｗ○  │九十二年十月十日      │04：54  │壹拾萬元整          │
│      │        │                      │        │                    │
├───┼────┼───────────┼────┼──────────┤
│九十一│戊甲○  │九十二年十月十日      │23：24- │肆萬捌仟元整        │
│      │        │                      │00：38  │                    │
├───┼────┼───────────┼────┼──────────┤
│九十二│戊Ｔ○  │九十二年十月九日      │23：30  │萬伍仟零貳拾壹元整│
├───┼────┼───────────┼────┼──────────┤
│九十三│乙ｄ○  │九十二年十月十日      │01：57  │壹拾萬元整          │
├───┼────┼───────────┼────┼──────────┤
│九十四│丙ｅ○  │九十二年十月十日      │不詳    │壹拾萬零拾伍元整  │
├───┼────┼───────────┼────┼──────────┤
│九十五│甲Ｑ○  │九十二年十月十一日    │01：24  │玖萬元整            │
├───┼────┼───────────┼────┼──────────┤
│九十六│曾鈐堂  │九十二年十月十日      │01：07  │柒仟零柒元整        │
├───┼────┼───────────┼────┼──────────┤
│九十七│己ｋ○  │九十二年十月十日      │02：41  │壹拾萬元整          │
├───┼────┼───────────┼────┼──────────┤
│九十八│丙ｖ○  │九十二年十月九日      │23：24  │貳拾萬零拾陸元整  │
├───┼────┼───────────┼────┼──────────┤
│九十九│丁Ａ○  │九十二年十月十日      │00：22  │壹拾萬零拾伍元整  │
├───┼────┼───────────┼────┼──────────┤
│一○○│乙Ｐ○  │九十二年十月十一日    │00：07  │萬元整            │
├───┼────┼───────────┼────┼──────────┼
│一○一│甲ｑ○  │九十二年十月十一日    │00：27  │壹萬元整            │
├───┼────┼───────────┼────┼──────────┤
│一○二│甲Ｄ○  │九十二年十月十日      │03：47- │柒萬陸仟零貳拾捌元整│
│      │        │                      │03：49  │                    │
├───┼────┼───────────┼────┼──────────┤
│一○三│戊Ｄ○  │九十二年十月十日      │11：06  │貳萬柒仟元整        │
├───┼────┼───────────┼────┼──────────┤
│一○四│乙Ｏ○  │九十二年十月十日      │01：04  │貳萬玖仟元整        │
├───┼────┼───────────┼────┼──────────┤
│一○五│戊ｙ○  │九十二年十月十四日    │00：28  │貳萬元整            │
├───┼────┼───────────┼────┼──────────┤
│一○六│丁ｈ○  │九二年十月十日        │09:24   │壹拾萬元整          │
│      │        │                      │        │                    │
├───┼────┼───────────┼────┼──────────┤
│一○七│丙ｌ○  │九十二年十月十日      │01：16  │貳萬伍仟零柒元整    │
├───┼────┼───────────┼────┼──────────┤
│一○八│丁戌○  │九十二年十月十日      │03：22  │壹拾萬零柒元整      │
├───┼────┼───────────┼────┼──────────┤
│一○九│乙癸○  │九十二年十月十一日    │01：39  │壹拾萬元整          │
├───┼────┼───────────┼────┼──────────┤
│一一○│丙Ｄ○  │九十二年十月十日      │22：25  │萬壹仟元整        │
├───┼────┼───────────┼────┼──────────┤
│一一一│丁Ｉ○  │九十二年十月十日      │13：09  │壹拾柒萬捌仟零陸拾│
│      │        │                      │        │元整                │
├───┼────┼───────────┼────┼──────────┤
│一一二│己午○  │九十二年十月十二日    │06：51  │貳萬伍仟元整        │
├───┼────┼───────────┼────┼──────────┤
│一一三│戊乙○  │九十二年十月十日      │00：33  │壹拾萬元整          │
├───┼────┼───────────┼────┼──────────┤
│一一四│丙寅○  │九十二年十月十日      │06：13  │壹拾萬零拾伍元整  │
├───┼────┼───────────┼────┼──────────┤
│一一五│甲Ｘ○  │九十二年十月九日      │23：23  │貳萬元整            │
├───┼────┼───────────┼────┼──────────┤
│一一六│庚宙○  │九十二年十月十日      │00：15  │捌萬零貳拾捌元整    │
├───┼────┼───────────┼────┼──────────┤
│一一七│丁乙○  │九十二年十月十日      │23：18  │貳拾萬伍仟零拾陸│
│      │        │                      │        │元整                │
├───┼────┼───────────┼────┼──────────┤
│一一八│甲戌○  │九十二年十月十日      │19：55  │肆仟零壹拾肆元整    │
├───┼────┼───────────┼────┼──────────┤
│一一九│丁Ｇ○  │九十二年十月十日      │02：05  │伍仟零柒元整        │
├───┼────┼───────────┼────┼──────────┤
│一二○│戊丑○  │九十二年十月十日      │04：20  │壹拾萬零拾伍元整  │
├───┼────┼───────────┼────┼──────────┤
│一二一│甲宙○  │九十二年十月十日      │00：04  │壹萬伍仟零柒元整    │
├───┼────┼───────────┼────┼──────────┤
│一二二│庚庚○  │九十二年十月十日      │00：54  │壹拾萬零拾伍元整  │
├───┼────┼───────────┼────┼──────────┤
│一二三│戊卯○  │九十二年十月十日      │01：33  │壹拾萬元整          │
├───┼────┼───────────┼────┼──────────┤
│一二四│戊Ｃ○  │九十二年十月九日      │22：23  │萬貳仟零柒元整    │
├───┼────┼───────────┼────┼──────────┤
│一二五│丁ｃ○  │九十二年十月十日      │07：15  │伍萬元整            │
├───┼────┼───────────┼────┼──────────┤
│一二六│甲Ｂ○  │九十二年十月十三日    │07：18  │壹拾萬零拾伍元整  │
├───┼────┼───────────┼────┼──────────┤
│一二七│丙辛○  │九十二年十月九日      │23：12- │拾萬零拾陸元整  │
│      │        │                      │23：16  │                    │
├───┼────┼───────────┼────┼──────────┤
│一二八│戊寅○  │九十二年十月九日      │23：04  │貳萬零柒元整        │
├───┼────┼───────────┼────┼──────────┤
│一二九│丁ｘ○  │九十二年十月十日      │18：56  │肆萬零壹拾肆元整    │
├───┼────┼───────────┼────┼──────────┤
│一三○│地○○  │九十二年十月十日      │00：37  │伍萬柒仟元整        │
├───┼────┼───────────┼────┼──────────┤
│一三一│丙ｖ○  │九十二年十月九日      │23：24  │壹拾萬元整          │
├───┼────┼───────────┼────┼──────────┤
│一三二│丙ｂ○  │九十二年十月十日      │01：48- │壹拾萬零拾伍元整  │
│      │        │                      │03：48  │                    │
├───┼────┼───────────┼────┼──────────┤
│一三三│乙黃○  │九十二年十月十日      │02：19- │壹拾萬元整          │
│      │        │                      │02：20  │                    │
├───┼────┼───────────┼────┼──────────┤
│一三四│陳葉玉  │九十二年十月十日      │23：45- │壹拾萬零柒元整      │
│      │美      │                      │23：47  │                    │
├───┼────┼───────────┼────┼──────────┤
│一三五│己寅○  │九十二年十月九日      │23：12  │伍仟零柒元整        │
│      │        │                      │        │                    │
├───┼────┼───────────┼────┼──────────┤
│一三六│戊ｘ○  │九十二年十月十二日    │07：08  │壹萬捌仟元整        │
├───┼────┼───────────┼────┼──────────┤
│一三七│丙地○  │九十二年十月十二日    │07：13  │壹萬壹仟元整        │
├───┼────┼───────────┼────┼──────────┤
│一三八│庚子○  │九十二年十月十日      │16：23  │壹拾萬零拾伍元整  │
├───┼────┼───────────┼────┼──────────┤
│一三九│甲甲○  │九十二年十月十日      │不詳    │壹萬零柒元整        │
├───┼────┼───────────┼────┼──────────┤
│一四○│丁Ｏ○  │九十二年十月十三日    │不詳    │壹萬陸仟零柒元整    │
├───┼────┼───────────┼────┼──────────┤
│一四一│戊ｐ○  │九十二年十月十日      │不詳    │貳拾伍萬伍仟零捌拾肆│
│      │        │                      │        │元整                │
├───┼────┼───────────┼────┼──────────┤
│一四二│丁Ｎ○  │九十二年十月十四日    │不詳    │壹拾壹萬元整        │
├───┼────┼───────────┼────┼──────────┤
│一四三│己宙○  │九十二年十月十三日    │不詳    │壹拾貳萬元整        │
├───┼────┼───────────┼────┼──────────┤
│一四四│甲天○  │九十二年十月十三日    │不詳    │陸萬零貳拾壹元整    │
├───┼────┼───────────┼────┼──────────┤
│一四五│癸○○  │九十二年十月十三日    │03：25  │捌萬捌仟零拾伍元整│
├───┼────┼───────────┼────┼──────────┤
│一四六│戊癸○  │九十二年十月十日      │不詳    │柒萬玖仟元整        │
├───┼────┼───────────┼────┼──────────┤
│一四七│ｊ○○  │九十二年十月十日      │不詳    │仟零柒元整        │
├───┼────┼───────────┼────┼──────────┤
│一四八│丙  戊  │九十二年十月十四日    │不詳    │壹拾貳萬零肆拾玖元整│
├───┼────┼───────────┼────┼──────────┤
│一四九│乙Ｒ○  │九十二年十月十日      │03：25  │柒萬捌仟零貳拾捌元整│
├───┼────┼───────────┼────┼──────────┤
│一五○│乙壬○  │九十二年十月十三日    │不詳    │貳萬肆仟零壹拾肆元整│
├───┼────┼───────────┼────┼──────────┤
│一五一│丁Ｚ○  │九十二年十月十日      │不詳    │陸萬仟零柒元整    │
├───┼────┼───────────┼────┼──────────┤
│一五二│戊ｆ○  │九十二年十月十日      │02：14- │拾肆萬零壹拾捌元整│
│      │        │                      │04：26  │                    │
├───┼────┼───────────┼────┼──────────┤
│一五三│宙○○  │九十二年十月十日      │11：00  │貳萬元整            │
├───┼────┼───────────┼────┼──────────┤
│一五四│己ｅ○  │九十二年十月十日      │不詳    │貳萬肆仟零壹拾肆元整│
├───┼────┼───────────┼────┼──────────┤
│一五五│戊Ｐ○  │九十二年十月十日      │02：00  │肆萬伍仟零貳拾壹元整│
├───┼────┼───────────┼────┼──────────┤
│一五六│乙ｍ○  │九十二年十月十日      │19：00  │壹拾貳萬零肆拾貳元整│
├───┼────┼───────────┼────┼──────────┤
│一五七│己宇○  │九十二年十月十日      │00：09- │伍拾貳萬玖仟壹佰伍拾│
│      │        │                      │00：12  │伍元整              │
├───┼────┼───────────┼────┼──────────┤
│一五八│丙戌○  │九十二年十月十日      │22：26  │貳萬零柒元整        │
├───┼────┼───────────┼────┼──────────┤
│一五九│己Ｅ○  │九十二年十月十四日    │02：55- │萬柒仟零壹拾肆元整│
│      │        │                      │02：56  │                    │
├───┼────┼───────────┼────┼──────────┤
│一六○│己ｔ○  │九十二年十月九日      │20：00  │肆萬零壹拾肆元整    │
├───┼────┼───────────┼────┼──────────┤
│一六一│丁宇○  │九十二年十月九日      │23：01- │陸萬柒仟零拾伍元整│
│      │        │                      │23：13  │                    │
├───┼────┼───────────┼────┼──────────┤
│一六二│Ｉ○○  │九十二年十月九日      │21：00  │貳拾貳萬零柒拾柒元整│
├───┼────┼───────────┼────┼──────────┤
│一六三│黃○○  │九十二年十月九日      │22：13- │壹拾萬零伍仟元整    │
│      │        │                      │22:17   │                    │
├───┼────┼───────────┼────┼──────────┤
│一六四│甲寅○  │九十二年十月九日      │21：49- │陸拾捌萬零玖拾玖元整│
│      │        │                      │21:51   │                    │
├───┼────┼───────────┼────┼──────────┤
│一六五│丁ｔ○  │九十二年十月十日      │15：52- │壹萬伍仟元整        │
│      │        │                      │15：52  │                    │
├───┼────┼───────────┼────┼──────────┤
│一六六│己丑○  │九十二年十月十二日    │02：59- │陸萬伍仟零貳拾壹元整│
│      │        │                      │03：02  │                    │
├───┼────┼───────────┼────┼──────────┤
│一六七│丙Ｚ○  │九十二年十月十三日    │05：13  │肆萬元整            │
├───┼────┼───────────┼────┼──────────┤
│一六八│丁ｚ○  │九十二年十月十日      │19：07- │肆萬玖仟元整        │
│      │        │                      │19:20   │                    │
├───┼────┼───────────┼────┼──────────┤
│一六九│戊Ｙ○  │九十二年十月十日      │05：28- │貳萬肆仟零壹拾肆元整│
│      │        │                      │05:29   │                    │
├───┼────┼───────────┼────┼──────────┤
│一七○│戊地○  │九十二年十月九日      │22：07- │捌萬陸仟零壹拾肆元整│
│      │        │                      │22：53  │                    │
├───┼────┼───────────┼────┼──────────┤
│一七一│丁Ｘ○  │九十二年十月十日      │03：13  │肆萬零壹拾肆元整    │
├───┼────┼───────────┼────┼──────────┤
│一七二│戊Ｎ○  │九十二年十月十四日    │17:03   │仟零柒元整        │
├───┼────┼───────────┼────┼──────────┤
│一七三│戊Ｑ○  │九十二年十月九日      │22：17  │壹萬零柒元整        │
├───┼────┼───────────┼────┼──────────┤
│一七四│庚乙○  │九十二年十月十日      │不詳    │陸萬零貳拾壹元整    │
├───┼────┼───────────┼────┼──────────┤
│一七五│庚午○  │九十二年十月十日      │00：00  │肆萬捌仟元整        │
├───┼────┼───────────┼────┼──────────┤
│一七六│丙Ｂ○  │九十二年十月十日      │不詳    │壹拾貳萬零壹拾肆元整│
├───┼────┼───────────┼────┼──────────┤
│一七七│己ｚ○  │九十二年十月十日      │不詳    │貳萬元整            │
├───┼────┼───────────┼────┼──────────┤
│一七八│戊Ｖ○  │九十二年十月十日      │不詳    │柒萬仟元整        │
├───┼────┼───────────┼────┼──────────┤
│一七九│丁ｒ○  │九十二年十月十日      │不詳    │壹拾貳萬零肆拾貳元整│
├───┼────┼───────────┼────┼──────────┤
│一八○│甲ｊ○  │九十二年十月十日      │不詳    │拾陸萬零玖拾捌元整│
├───┼────┼───────────┼────┼──────────┤
│一八一│戊ｅ○  │九十二年十月十日      │06：05- │柒萬貳仟零貳拾捌元整│
│      │        │                      │06：13  │                    │
├───┼────┼───────────┼────┼──────────┤
│一八二│丙癸○  │九十二年十月十日      │不詳    │肆仟零柒元整        │
├───┼────┼───────────┼────┼──────────┤
│一八三│乙ｏ○  │九十二年十月十日      │不詳    │萬貳仟元整        │
├───┼────┼───────────┼────┼──────────┤
│一八四│己ｘ○  │九十二年十月十日      │不詳    │壹萬玖仟元整        │
├───┼────┼───────────┼────┼──────────┤
│一八五│己戊○  │九十二年十月十日      │不詳    │玖拾貳萬陸仟零柒拾貳│
│      │        │                      │        │元整                │
├───┼────┼───────────┼────┼──────────┤
│一八六│乙卯○  │九十二年十月十日      │不詳    │貳萬零柒元整        │
├───┼────┼───────────┼────┼──────────┤
│一八七│丙黃○  │九十二年十月十日      │不詳    │壹萬伍仟佰元整    │
├───┼────┼───────────┼────┼──────────┤
│一八八│丁ｄ○  │九十二年十月十三日    │08：21  │萬零壹拾肆元整    │
├───┼────┼───────────┼────┼──────────┤
│一八九│己ｒ○  │九十二年十月十日      │不詳    │貳拾陸萬元整        │
├───┼────┼───────────┼────┼──────────┤
│一九○│己Ｚ○  │九十二年十月十一日    │不詳    │肆萬伍仟零貳拾壹元整│
├───┼────┼───────────┼────┼──────────┤
│一九一│Ｙ○○  │九十二年十月十日      │不詳    │壹拾貳萬零柒元整    │
├───┼────┼───────────┼────┼──────────┤
│一九二│丁ｏ○  │九十二年十月十一日    │不詳    │陸萬仟零貳拾捌元整│
├───┼────┼───────────┼────┼──────────┤
│一九三│己ｌ○  │九十二年十月十二日    │不詳    │肆萬零壹拾肆元整    │
├───┼────┼───────────┼────┼──────────┤
│一九四│己子○  │九十二年十月十日      │不詳    │伍仟零柒元整        │
├───┼────┼───────────┼────┼──────────┤
│一九五│乙巳○  │九十二年十月十二日    │不詳    │壹萬零柒元整        │
├───┼────┼───────────┼────┼──────────┤
│一九六│乙己○  │九十二年十月十三日    │不詳    │壹萬柒仟伍佰零柒元整│
├───┼────┼───────────┼────┼──────────┤
│一九七│丁ｌ○  │九十二年十月十一日    │不詳    │壹萬元整            │
├───┼────┼───────────┼────┼──────────┤
│一九八│丁ｂ○  │九十二年十月十二日    │不詳    │肆萬陸仟零貳拾壹元整│
├───┼────┼───────────┼────┼──────────┤
│一九九│丙甲○  │九十二年十月十日      │不詳    │貳萬元整            │
├───┼────┼───────────┼────┼──────────┤
│二○○│Ｏ○○  │九十二年十月十日      │04：00  │伍萬陸仟元整        │
├───┼────┼───────────┼────┼──────────┤
│二○一│乙Ｌ○  │九十二年十月十日      │不詳    │壹拾壹萬零柒元整    │
├───┼────┼───────────┼────┼──────────┤
│二○二│乙Ｑ○  │九十二年十月十二日    │不詳    │肆萬伍仟元整        │
├───┼────┼───────────┼────┼──────────┤
│二○三│丙Ｃ○  │九十二年十月十日      │不詳    │肆萬零壹拾肆元整    │
├───┼────┼───────────┼────┼──────────┤
│二○四│乙戊○  │九十二年十月九日      │23：00  │肆拾壹萬零壹佰拾│
│      │        │                      │        │元整                │
├───┼────┼───────────┼────┼──────────┤
│二○五│ｗ○○  │九十二年十月十一日    │03：57- │萬貳仟零壹拾肆元整│
│      │        │                      │03：59  │                    │
├───┼────┼───────────┼────┼──────────┤
│二○六│庚Ｇ○  │九十二年十月十日      │不詳    │壹拾伍萬元整        │
├───┼────┼───────────┼────┼──────────┤
│二○七│Ｒ○○  │九十二年十月十日      │不詳    │壹萬伍仟元整        │
├───┼────┼───────────┼────┼──────────┤
│二○八│戊ｒ○  │九十二年十月十三日    │03：00  │陸萬零壹佰玖拾陸元整│
├───┼────┼───────────┼────┼──────────┤
│二○九│甲ｓ○  │九十二年十月十日      │不詳    │萬伍仟零壹拾肆元整│
├───┼────┼───────────┼────┼──────────┤
│二一○│丁ａ○  │九十二年十月十日      │不詳    │壹拾萬元整          │
├───┼────┼───────────┼────┼──────────┤
│二一一│戊ｄ○  │九十二年十月十日      │02：00  │壹拾柒萬伍仟元整    │
├───┼────┼───────────┼────┼──────────┤
│二一二│戊ｉ○  │九十二年十月十四日    │19：00  │拾萬元整          │
├───┼────┼───────────┼────┼──────────┤
│二一三│甲Ｎ○  │九十二年十月十日      │07：00  │壹拾壹萬柒仟元整    │
├───┼────┼───────────┼────┼──────────┤
│二一四│卯○○  │九十二年十月十一日    │19：00  │萬柒仟元整        │
├───┼────┼───────────┼────┼──────────┤
│二一五│丙ｓ○  │九十二年十月九日      │23：00  │肆萬零壹拾肆元整    │
├───┼────┼───────────┼────┼──────────┤
│二一六│戊Ｗ○  │九十二年十月十日      │不詳    │壹拾肆萬零肆拾玖元整│
├───┼────┼───────────┼────┼──────────┤
│二一七│庚玄○  │九十二年十月十日      │00：15  │貳萬元整            │
├───┼────┼───────────┼────┼──────────┤
│二一八│己ｙ○  │九十二年十月九日      │23：23  │萬元整            │
├───┼────┼───────────┼────┼──────────┤
│二一九│甲Ｖ○  │九十二年十月十一日    │01：42- │壹拾萬元整          │
│      │        │                      │01：44  │                    │
├───┼────┼───────────┼────┼──────────┤
│二二○│庚己○  │九十二年十月十日      │01：34- │陸萬元整            │
│      │        │                      │01：36  │                    │
├───┼────┼───────────┼────┼──────────┤
│二二一│甲Ｍ○  │九十二年十月十日      │04：55- │壹拾萬零拾伍元整  │
│      │        │                      │04：57  │                    │
├───┼────┼───────────┼────┼──────────┤
│二二二│Ｕ○○  │九十二年十月十日      │00：35  │貳萬零柒元整        │
├───┼────┼───────────┼────┼──────────┤
│二二三│戊ｎ○  │九十二年十月十日      │19：25  │壹拾萬零拾伍元整  │
├───┼────┼───────────┼────┼──────────┤
│二二四│Ｃ○○（│九十二年十月十一日    │01：48  │捌仟元整            │
│      │七十六年│                      │        │                    │
│      │五月十二│                      │        │                    │
│      │日）    │                      │        │                    │
├───┼────┼───────────┼────┼──────────┤
│二二五│乙ｃ○  │九十二年十月十日      │01：34- │壹拾萬零拾伍元整  │
│      │        │                      │01：36  │                    │
├───┼────┼───────────┼────┼──────────┤
│二二六│乙Ｗ○  │九十二年十月十三日    │01：37- │壹拾萬零拾伍元整  │
│      │        │                      │02：57  │                    │
├───┼────┼───────────┼────┼──────────┤
│二二七│己卯○  │九十二年十月十三日    │02：52- │壹拾萬零拾伍元整  │
│      │        │                      │02：55  │                    │
├───┼────┼───────────┼────┼──────────┤
│二二八│丁戊○  │九十二年十月十日      │01：34- │捌萬零貳拾捌元整    │
│      │        │                      │01：36  │                    │
├───┼────┼───────────┼────┼──────────┤
│二二九│戊未○  │九十二年十月十日      │05：02  │肆仟零柒元整        │
├───┼────┼───────────┼────┼──────────┤
│二三○│ｏ○○  │九十二年十月十三日    │01：51  │貳萬零柒元整        │
├───┼────┼───────────┼────┼──────────┤
│二三一│乙○○  │九十二年十月十三日    │22：00  │壹仟佰零柒元整    │
│      │        │                      │        │                    │
├───┼────┼───────────┼────┼──────────┤
│二三二│Ｐ○○  │九十二年十月十三日    │23：25- │玖萬仟零拾玖元整│
│      │        │                      │23：28  │                    │
├───┼────┼───────────┼────┼──────────┤
│二三三│戊ｖ○  │九十二年十月九日      │23：53  │柒萬柒仟元整        │
├───┼────┼───────────┼────┼──────────┤
│二三四│ｘ○○  │九十二年十月九日      │23：09  │陸萬元整            │
├───┼────┼───────────┼────┼──────────┤
│二三五│丁ｐ○  │九十二年十月十一日    │09：00  │貳拾肆萬零捌拾肆元整│
├───┼────┼───────────┼────┼──────────┤
│二三六│玄○○  │九十二年十月十日      │05：00  │貳拾玖萬柒仟零陸拾│
│      │        │                      │        │元整                │
├───┼────┼───────────┼────┼──────────┤
│二三七│己甲○  │九十二年十月十四日    │10：00  │萬捌仟元整        │
├───┼────┼───────────┼────┼──────────┤
│二三八│甲ｂ○  │九十二年十月十二日    │20：00  │萬捌仟零壹拾肆元整│
├───┼────┼───────────┼────┼──────────┤
│二三九│庚Ｈ○  │九十二年十月十日      │01：19- │壹拾萬元整          │
│      │        │                      │01：26  │                    │
├───┼────┼───────────┼────┼──────────┤
│二四○│己Ｙ○  │九十二年十月十二日    │不詳    │肆萬元整            │
├───┼────┼───────────┼────┼──────────┤
│二四一│乙ｆ○  │九十二年十月九日      │23：30  │壹拾貳萬伍仟元整    │
├───┼────┼───────────┼────┼──────────┤
│二四二│甲丁○  │九十二年十月十日      │不詳    │壹佰拾貳萬元整    │
├───┼────┼───────────┼────┼──────────┤
│二四三│丙卯○  │九十二年十月九日      │22：20- │壹拾萬元整          │
│      │        │                      │22：23  │                    │
├───┼────┼───────────┼────┼──────────┤
│二四四│乙ｅ○  │九十二年十月九日      │23：03  │萬元整            │
├───┼────┼───────────┼────┼──────────┤
│二四五│戊申○  │九十二年十月十日      │19：40- │萬捌仟元整        │
│      │        │                      │19：41  │                    │
├───┼────┼───────────┼────┼──────────┤
│二四六│ｍ○○  │九十二年十月十日      │22：21  │伍仟玖佰元整        │
├───┼────┼───────────┼────┼──────────┤
│二四七│乙申○  │九十二年十月十日      │不詳    │肆萬捌仟元整        │
├───┼────┼───────────┼────┼──────────┤
│二四八│酉○○  │九十二年十月十二日    │不詳    │貳萬玖仟元整        │
├───┼────┼───────────┼────┼──────────┤
│二四九│丙ｔ○  │九十二年十月十日      │不詳    │萬貳仟元整        │
├───┼────┼───────────┼────┼──────────┤
│二五○│甲ｗ○  │九十二年十月十日      │不詳    │壹萬柒仟柒佰零柒元整│
├───┼────┼───────────┼────┼──────────┤
│二五一│己Ｓ○  │九十二年十月十日      │03：00  │壹拾貳萬元整        │
├───┼────┼───────────┼────┼──────────┤
│二五二│甲Ｓ○  │九十二年十月九日      │22：00  │貳萬肆仟零壹拾肆元整│
├───┼────┼───────────┼────┼──────────┤
│二五三│丙Ｗ○  │九十二年十月十日      │14：00  │伍萬元整            │
├───┼────┼───────────┼────┼──────────┤
│二五四│Ｑ○○  │九十二年十月十日      │不詳    │壹拾貳萬元整        │
├───┼────┼───────────┼────┼──────────┤
│二五五│庚地○  │九十二年十月十日      │02：00  │壹拾貳萬元整        │
├───┼────┼───────────┼────┼──────────┤
│二五六│戊ｕ○  │九十二年十月十一日    │不詳    │壹拾貳萬伍仟零肆拾玖│
│      │        │                      │        │元整                │
├───┼────┼───────────┼────┼──────────┤
│二五七│Ｈ○○  │九十二年十月九日      │23：00  │萬元整            │
├───┼────┼───────────┼────┼──────────┤
│二五八│丁ｓ○  │九十二年十月十日      │04：23- │萬陸仟元整        │
│      │        │                      │04：24  │                    │
├───┼────┼───────────┼────┼──────────┤
│二五九│丁Ｂ○  │九十二年十月十日      │04：25- │捌萬元整            │
│      │        │                      │04：26  │                    │
├───┼────┼───────────┼────┼──────────┤
│二六○│惠旺電機│九十二年十月十日      │00：47  │壹拾貳萬零壹拾伍元整│
│      │有限公司│                      │03：28  │                    │
│      │        │                      │        │                    │
├───┼────┼───────────┼────┼──────────┤
│二六一│丙Ｘ○  │九十二年十月十日      │不詳    │貳拾萬元整          │
├───┼────┼───────────┼────┼──────────┤
│二六二│丙Ｕ○  │九十二年十月九日      │22：19  │貳萬元整            │
├───┼────┼───────────┼────┼──────────┤
│二六三│ｌ○○  │九十二年十月十二日    │不詳    │貳萬捌仟元整        │
├───┼────┼───────────┼────┼──────────┤
│二六四│乙Ｅ○  │九十二年十月十三日    │不詳    │伍拾陸萬肆仟零柒拾貳│
│      │        │                      │        │元整                │
├───┼────┼───────────┼────┼──────────┤
│二六五│乙Ｓ○  │九十二年十月十日      │02：53- │壹拾玖萬仟元整    │
│      │        │                      │15：30  │                    │
├───┼────┼───────────┼────┼──────────┤
│二六六│戊ｏ○  │九十二年十月九日      │23：12- │貳拾萬元整          │
│      │        │                      │23：16  │                    │
├───┼────┼───────────┼────┼──────────┤
│二六七│甲ｇ○  │九十二年十月九日      │23：40  │貳拾萬元整          │
├───┼────┼───────────┼────┼──────────┤
│二六八│ｃ○○  │九十二年十月十日      │01：02  │貳拾萬元整          │
├───┼────┼───────────┼────┼──────────┤
│二六九│乙Ｘ○  │九十二年十月十日      │03：05- │壹拾肆萬元整        │
│      │        │                      │03：19  │                    │
├───┼────┼───────────┼────┼──────────┤
│二七○│乙ｒ○  │九十二年十月十日      │02：01  │肆萬陸仟元整        │
├───┼────┼───────────┼────┼──────────┤
│二七一│己己○  │九十二年十月十日      │02：18  │貳萬元整            │
├───┼────┼───────────┼────┼──────────┤
│二七二│丁Ｅ○  │九十二年十月十二日    │03：39  │壹萬壹仟元整        │
├───┼────┼───────────┼────┼──────────┤
│二七三│戊子○  │九十二年十月十日      │16：00  │肆萬元整            │
├───┼────┼───────────┼────┼──────────┤
│二七四│乙午○  │九十二年十月九日      │23：00  │壹拾萬元整          │
├───┼────┼───────────┼────┼──────────┤
│二七五│戊辛○  │九十二年十月十二日    │20：00  │貳萬元整            │
├───┼────┼───────────┼────┼──────────┤
│二七六│Ｌ○○  │九十二年十月十日      │05：26  │貳萬元整            │
├───┼────┼───────────┼────┼──────────┤
│二七七│乙Ｄ○  │九十二年十月十日      │05：54- │貳拾捌萬元整        │
│      │        │                      │06：14  │                    │
│      │        │九十二年十月十一日    │10 ：06-│                    │
│      │        │                      │10 ：11 │                    │
├───┼────┼───────────┼────┼──────────┤
│二七八│乙Ｙ○  │九十二年十月九日      │22：47- │壹拾萬零拾伍元整  │
│      │        │                      │22：50  │                    │
├───┼────┼───────────┼────┼──────────┤
│二七九│Ｇ○○  │九十二年十月十日      │02：17  │肆萬元整            │
├───┼────┼───────────┼────┼──────────┤
│二八○│甲Ｊ○  │九十二年十月十日      │04：00  │壹拾肆萬零貳拾捌元整│
├───┼────┼───────────┼────┼──────────┤
│二八一│己ｐ○  │九十二年十月十日      │12：00  │肆萬捌仟零貳拾壹元整│
├───┼────┼───────────┼────┼──────────┤
│二八二│乙ｌ○  │九十二年十月十三日    │12：00  │肆拾柒萬零柒拾壹元整│
├───┼────┼───────────┼────┼──────────┤
│二八三│甲玄○  │九十二年十月十三日    │11：00  │壹萬元整            │
├───┼────┼───────────┼────┼──────────┤
│二八四│丁庚○  │九十二年十月十日      │22：00  │壹佰貳拾壹萬玖仟壹佰│
│      │        │                      │        │柒拾玖元整          │
├───┼────┼───────────┼────┼──────────┤
│二八五│甲ｔ○  │九十二年十月十一日    │13：00  │壹萬肆仟元整        │
├───┼────┼───────────┼────┼──────────┤
│二八六│戊玄○  │九十二年十月十四日    │12：00  │壹拾貳萬元整        │
├───┼────┼───────────┼────┼──────────┤
│二八七│戊Ｒ○  │九十二年十月十日      │不詳    │貳萬陸仟元整        │
├───┼────┼───────────┼────┼──────────┤
│二八八│丁Ｒ○  │九十二年十月十日      │不詳    │陸萬肆仟零貳拾捌元整│
├───┼────┼───────────┼────┼──────────┤
│二八九│庚○○  │九十二年十月十日      │02：00  │貳萬貳仟元整        │
├───┼────┼───────────┼────┼──────────┤
│二九○│丙Ｐ○  │九十二年十月九日      │22：20- │壹拾貳萬仟元整    │
│      │        │                      │22：23  │                    │
├───┼────┼───────────┼────┼──────────┤
│二九一│Ｔ○○  │九十二年十月十一日    │不詳    │肆仟元整            │
├───┼────┼───────────┼────┼──────────┤
│二九二│戊亥○  │九十二年十月十二日    │17：00  │貳仟零柒元整        │
├───┼────┼───────────┼────┼──────────┤
│二九三│乙ｑ○  │九十二年十月十三日    │不詳    │壹萬伍仟零柒元整    │
├───┼────┼───────────┼────┼──────────┤
│二九四│丁宙○  │九十二年十月十日      │不詳    │貳仟柒佰零柒元整    │
├───┼────┼───────────┼────┼──────────┤
│二九五│ｓ○○  │九十二年十月十日      │不詳    │陸仟零柒元整        │
├───┼────┼───────────┼────┼──────────┤
│二九六│ｂ○○  │九十二年十月十日      │不詳    │拾貳萬陸仟零捌拾捌│
│      │        │                      │        │元整                │
│      │        │九十二年十月十一日    │19：49- │                    │
│      │        │                      │19：50  │                    │
│      │        │                      │        │                    │
│      │        │九十二年十月十二日    │02：46- │                    │
│      │        │                      │02：52  │                    │
│      │        │                      │        │                    │
├───┼────┼───────────┼────┼──────────┤
│二九七│天○○  │九十二年十月十日      │不詳    │貳拾陸萬元整        │
├───┼────┼───────────┼────┼──────────┤
│二九八│甲Ｐ○  │九十二年十月十日      │不詳    │壹拾萬元整        │
├───┼────┼───────────┼────┼──────────┤
│二九九│己ｈ○  │九十二年十月九日      │22：00  │貳拾伍萬貳仟元整    │
├───┼────┼───────────┼────┼──────────┤
│二○○│戊ｗ○  │九十二年十月十二日    │08：24  │肆萬伍仟元整        │
├───┼────┼───────────┼────┼──────────┤
│三○一│乙ｓ○  │九十二年十月十一日    │19：00  │壹萬肆仟元整        │
├───┼────┼───────────┼────┼──────────┤
│三○二│乙辛○  │九十二年十月十二日    │21：45  │肆萬貳仟元整        │
├───┼────┼───────────┼────┼──────────┤
│三○三│甲戊○  │九十二年十月九日      │23：17  │肆拾萬元整          │
│      │        │九十二年十月十三日    │15：35  │                    │
├───┼────┼───────────┼────┼──────────┤
│三○四│丙ｆ○  │九十二年十月十三日    │不詳    │柒萬仟零貳拾捌元整│
├───┼────┼───────────┼────┼──────────┤
│三○五│丁ｙ○  │九十二年十月九日      │23：45- │壹拾貳萬零壹拾肆元整│
│      │        │                      │23：50  │                    │
├───┼────┼───────────┼────┼──────────┤
│三○六│丁甲○  │九十二年十月十日      │不詳    │肆萬元整            │
├───┼────┼───────────┼────┼──────────┤
│三○七│己Ｒ○  │九十二年十月十四日    │不詳    │壹萬陸仟元整        │
├───┼────┼───────────┼────┼──────────┤
│三○八│丙ｐ○  │九十二年十月十一日    │不詳    │壹萬壹仟零柒元整    │
├───┼────┼───────────┼────┼──────────┤
│三○九│丁Ｑ○  │九十二年十月十一日    │14：20- │壹萬貳仟伍佰元整    │
│      │        │                      │14：22  │                    │
├───┼────┼───────────┼────┼──────────┤
│三一○│ｚ○○  │九十二年十月十日      │不詳    │壹拾萬元整          │
├───┼────┼───────────┼────┼──────────┤
│三一一│丁癸○  │九十二年十月十日      │03：00  │玖萬元整            │
├───┼────┼───────────┼────┼──────────┤
│三一二│戊庚○  │九十二年十月十日      │不詳    │肆拾貳萬元整        │
├───┼────┼───────────┼────┼──────────┤
│三一三│申○○  │九十二年十月十日      │04：00  │肆萬元整            │
├───┼────┼───────────┼────┼──────────┤
│三一四│Ｚ○○  │九十二年十月十日      │20：00  │壹拾貳萬元整        │
├───┼────┼───────────┼────┼──────────┤
│三一五│乙ｎ○  │九十二年十月九日      │23：00  │貳萬仟元整        │
├───┼────┼───────────┼────┼──────────┤
│三一六│ｉ○○  │九十二年十月十日      │10：00  │壹萬玖仟元整        │
├───┼────┼───────────┼────┼──────────┤
│三一七│己Ｎ○  │九十二年十月十日      │03：00  │貳拾萬捌仟元整    │
├───┼────┼───────────┼────┼──────────┤
│三一八│丁ｎ○  │九十二年十月九日      │22：00  │捌萬玖仟元整        │
├───┼────┼───────────┼────┼──────────┤
│三一九│戊ｃ○  │九十二年十月十二日    │05：00  │壹萬伍仟元整        │
├───┼────┼───────────┼────┼──────────┤
│三二○│辰○○  │九十二年十月九日      │23：03  │貳萬玖仟零壹拾肆元整│
├───┼────┼───────────┼────┼──────────┤
│三二一│戊ａ○  │九十二年十月十日      │23：45- │肆萬仟元整        │
│      │        │                      │23：46  │                    │
├───┼────┼───────────┼────┼──────────┤
│三二二│丙ｙ○  │九十二年十月十三日    │00：30  │貳拾萬伍仟零柒拾元│
│      │        │                      │        │整                  │
├───┼────┼───────────┼────┼──────────┤
│三二三│寅○○  │九十二年十月九日      │23：49  │陸萬元整            │
│      │        │                      │        │                    │
│      │        │九十二年十月十日      │00：01- │玖萬元整            │
│      │        │                      │00：02  │                    │
│      │        │                      │        │                    │
│      │        │九十二年十月十二日    │        │壹拾萬零柒元整      │
│      │        │                      │        │                    │
│      │        │九十二年十月十三日    │        │壹拾萬零拾伍元整  │
├───┼────┼───────────┼────┼──────────┤
│三二四│丙Ａ○  │九十二年十月九日      │23：00  │肆萬貳仟零拾伍元整│
├───┼────┼───────────┼────┼──────────┤
│三二五│蔡樟啟  │九十二年十月十三日    │00：30  │貳萬肆仟零壹拾肆元整│
├───┼────┼───────────┼────┼──────────┤
│三二六│丁ｇ○  │九十二年十月十日      │不詳    │貳萬元整            │
├───┼────┼───────────┼────┼──────────┤
│三二七│庚黃○  │九十二年十月十日      │00：57  │壹萬捌仟零柒元整    │
├───┼────┼───────────┼────┼──────────┤
│三二八│乙甲○  │九十二年十月九日      │23：45- │壹拾玖萬零拾伍元整│
│      │        │九十二年十月十日      │03：15  │                    │
├───┼────┼───────────┼────┼──────────┤
│三二九│徐○誠  │九十二年十月十日      │20：37- │柒萬柒仟零貳拾捌元整│
│      │（七十五│                      │20：39  │                    │
│      │年八月二│                      │        │                    │
│      │十一日）│                      │        │                    │
├───┼────┼───────────┼────┼──────────┤
│三三○│丁玄○  │九十二年十月九日      │23：18- │壹拾貳萬玖仟零肆拾玖│
│      │        │                      │23：20  │元整                │
│      │        │九十二年十月十日      │15：48- │                    │
│      │        │                      │15：50  │                    │
├───┼────┼───────────┼────┼──────────┤
│三三一│己戌○  │九十二年十月九日      │22：26  │貳萬零柒元整        │
├───┼────┼───────────┼────┼──────────┤
│三三二│Ｊ○○  │九十二年十月九日～    │22：19- │貳拾萬元整          │
│      │        │九十二年十月十日      │06：58  │                    │
├───┼────┼───────────┼────┼──────────┤
│三三三│己ｉ○  │九十二年十月十日      │15：45- │壹萬柒仟元整        │
│      │        │                      │17：11  │                    │
├───┼────┼───────────┼────┼──────────┤
│三三四│丙Ｏ○  │九十二年十月九日      │22：42- │壹拾陸萬零伍拾陸元整│
│      │        │                      │23：19  │                    │
├───┼────┼───────────┼────┼──────────┤
│三三五│乙庚○  │九十二年十月十三日    │不詳    │壹拾伍萬仟零壹拾  │
│      │        │                      │        │肆元整              │
├───┼────┼───────────┼────┼──────────┤
│三三六│己Ｗ○○│九十二年十月十日      │03-26-  │貳拾貳萬零壹拾捌元整│
│      │        │                      │03：40  │                    │
│      │        │九十二年十月十一日    │05：26- │柒萬捌仟零貳拾捌元整│
│      │        │                      │05：29  │                    │
├───┼────┼───────────┼────┼──────────┤
│三三七│己ｔ○  │九十二年十月九日      │20：00  │肆萬零壹拾肆元整    │
├───┼────┼───────────┼────┼──────────┤
│三三八│乙丑○  │九十二年十月十日、    │10：36- │拾萬零壹拾捌元整│
│      │        │九十二年十月十一日    │05：07  │                    │
├───┼────┼───────────┼────┼──────────┤
│三三九│ｍ○○  │九十二年十月十日      │22：21  │伍仟玖佰元整        │
├───┼────┼───────────┼────┼──────────┤
│三四○│己Ｓ○  │九十二年十月十日      │3：00   │壹拾貳萬元整        │
├───┼────┼───────────┼────┼──────────┤
│三四一│甲Ｓ○  │九十二年十月九日      │22：00  │貳萬肆仟零壹拾肆元整│
├───┼────┼───────────┼────┼──────────┤
│三四二│丙Ｗ○  │九十二年十月十日      │14：00  │伍萬元整            │
├───┼────┼───────────┼────┼──────────┤
│三四三│Ｑ○○  │九十二年十月十日      │02：20  │壹拾貳萬元整        │
├───┼────┼───────────┼────┼──────────┤
│三四四│庚地○  │九十二年十月十日      │2：00   │壹拾貳萬元整        │
├───┼────┼───────────┼────┼──────────┤
│三四五│戊ｕ○  │九十二年十月十日      │22：10  │壹拾貳萬伍仟零肆拾玖│
│      │        │                      │        │元整                │
├───┼────┼───────────┼────┼──────────┤
│三四六│丙Ｓ○  │九十二年十月九日      │22：25- │壹拾萬元整          │
│      │        │                      │22：27  │                    │
├───┼────┼───────────┼────┼──────────┤
│三四七│丙ａ○  │九十二年十月九日      │23：56- │捌拾肆萬零壹佰零捌元│
│      │        │                      │23：58  │整                  │
│      │        │                      │        │                    │
│      │        │九十二年十月十日      │        │                    │
├───┼────┼───────────┼────┼──────────┤
│三四八│乙Ｇ○  │九十二年十月九日      │23：48  │肆萬零壹拾肆元整    │
├───┼────┼───────────┼────┼──────────┤
│三四九│Ｈ○○  │九十二年十月九日      │23：00  │萬元整            │
├───┼────┼───────────┼────┼──────────┤
│三五○│戊Ｏ○  │九十二年十月九日      │21：40- │壹拾萬零捌仟元整    │
│      │        │                      │21：43  │                    │
│      │        │                      │        │                    │
│      │        │九十三年十月十二日    │05：25  │                    │
├───┼────┼───────────┼────┼──────────┤
│三五一│丙Ｘ○  │九十二年十月十日      │5：00   │貳拾萬元整          │
├───┼────┼───────────┼────┼──────────┤
│三五二│丙Ｕ○  │九十二年十月九日      │22：19  │貳萬元整            │
├───┼────┼───────────┼────┼──────────┤
│三五三│ｌ○○  │九十二年十月十二日    │20：00  │貳萬捌仟元整        │
├───┼────┼───────────┼────┼──────────┤
│三五四│乙Ｅ○  │九十二年十月十三日    │不詳    │伍拾陸萬肆仟零柒拾貳│
│      │        │                      │        │元整                │
├───┼────┼───────────┼────┼──────────┤
│三五五│乙Ｓ○  │九十二年十月十日      │2：53-  │壹拾玖萬仟元整    │
│      │        │                      │15：30  │                    │
├───┼────┼───────────┼────┼──────────┤
│三五六│戊ｏ○  │九十二年十月九日      │23：12- │貳拾萬元整          │
│      │        │                      │23：16  │                    │
├───┼────┼───────────┼────┼──────────┤
│三五七│ｃ○○  │九十二年十月十日      │1：02   │貳拾萬元整          │
├───┼────┼───────────┼────┼──────────┤
│三五八│乙ｒ○  │九十二年十月十日      │02：01  │肆萬陸仟元整        │
├───┼────┼───────────┼────┼──────────┤
│三五九│己己○  │九十二年十月十日      │02：18  │貳萬元整            │
├───┼────┼───────────┼────┼──────────┤
│三六○│Ｌ○○  │九十二年十月十日      │05:26   │貳萬元整            │
├───┼────┼───────────┼────┼──────────┤
│三六一│乙Ｄ○  │九十二年十月十日      │05:54~  │ 壹拾萬零拾伍元整 │
│      │        │                      │06:11   │                    │
├───┼────┼───────────┼────┼──────────┤
│三六二│己ｐ○  │九十二年十月十日      │12:00   │肆萬捌仟零貳拾壹元整│
│      │        │                      │        │                    │
├───┼────┼───────────┼────┼──────────┤
│三六三│乙ｌ○  │九十二年十月十三日    │12:00   │肆拾柒萬零柒拾壹元整│
│      │        │                      │        │                    │
├───┼────┼───────────┼────┼──────────┤
│三六四│戊Ｒ○  │九十二年十月十日      │不詳    │貳萬陸仟元整        │
│      │        │                      │        │                    │
├───┼────┼───────────┼────┼──────────┤
│三六五│丙Ｐ○  │九十二年十月九日      │22：20- │壹拾貳萬仟元整    │
│      │        │                      │22：23  │                    │
│      │        │                      │        │                    │
│      │        │九十二年十月十日      │08：45  │                    │
│      │        │                      │        │                    │
├───┼────┼───────────┼────┼──────────┤
│三六六│Ｔ○○  │九十二年十月十一日    │不詳    │肆仟元整            │
│      │        │                      │        │                    │
├───┼────┼───────────┼────┼──────────┤
│三六七│庚辰○  │九十二年十月九日      │22：51- │肆萬伍仟零貳拾壹元整│
│      │        │                      │22：53  │                    │
└───┴────┴───────────┴────┴──────────┘
  附表九：
┌───┬────┬───────────┬────┬──────────┐
│編號  │姓名    │帳戶遭盜領日期        │盜領    │盜領金額            │
│      │        │                      │時間    │（新台幣）          │
├───┼────┼───────────┼────┼──────────┤
│一    │丁Ｌ○  │九十二年九月二十九日  │05：40- │伍拾肆萬元整        │
│      │        │                      │05：46  │                    │
├───┼────┼───────────┼────┼──────────┤
│二    │ｆ○○  │九十二年九月二十一日  │18:00   │肆拾壹萬柒仟伍佰元整│
│      │        │                      │        │                    │
├───┼────┼───────────┼────┼──────────┤
│三    │己庚○  │九十二年十月九日      │不詳    │拾柒萬伍仟伍佰元    │
│      │        │                      │        │                    │
└───┴────┴───────────┴────┴──────────┘
┌────────────────────────────────────┐
│附表十：                                                                │
├───┬────┬───────────┬────┬──────────┤
│編號  │姓名    │帳戶遭盜領日期        │盜領    │盜領金額            │
│      │        │                      │時間    │（新台幣）          │
├───┼────┼───────────┼────┼──────────┤
│一    │乙乙○  │九十二年十月九日      │4：00   │貳萬仟零肆拾玖元整│
├───┼────┼───────────┼────┼──────────┤
│二    │庚天○  │九十二年十月九日      │2：00   │柒拾伍萬仟壹佰捌拾│
│      │        │                      │        │元整                │
├───┼────┼───────────┼────┼──────────┤
│三    │乙Ｈ○  │九十二年十月十六日    │不詳    │壹拾萬零拾伍元整  │
├───┼────┼───────────┼────┼──────────┤
│四    │丁Ｆ○  │九十二年十月九日      │03：00  │肆仟零柒元整        │
├───┼────┼───────────┼────┼──────────┤
│五    │庚巳○  │九十二年十月十五日    │9：00   │壹拾萬零拾伍元整  │
├───┼────┼───────────┼────┼──────────┤
│六    │戊ｑ○  │九十二年十月十五日    │1：00   │肆萬零貳拾壹元整    │
├───┼────┼───────────┼────┼──────────┤
│七    │Ｄ○○  │九十二年十月二十一日  │17：00  │玖萬捌仟零拾伍元整│
├───┼────┼───────────┼────┼──────────┤
│八    │戊丁○  │九十二年八月二十五日  │4：41-  │玖萬貳仟零拾伍元整│
│      │        │                      │4：45   │                    │
├───┼────┼───────────┼────┼──────────┤
│九    │乙Ｔ○  │九十二年七月十六日    │3：33-  │貳拾柒萬肆仟元整    │
│      │        │                      │03：41  │                    │
├───┼────┼───────────┼────┼──────────┤
│十    │甲壬○  │九十二年十月九日      │15：00  │貳拾陸萬零貳拾壹元整│
│      │        │                      │        │                    │
├───┼────┼───────────┼────┼──────────┤
│十一  │己Ｗ○○│九十二年十月九日      │2：44   │壹拾貳萬元整        │
├───┼────┼───────────┼────┼──────────┤
│十二  │乙戌○  │九十二年十月九日      │2：00   │壹拾萬元整          │
├───┼────┼───────────┼────┼──────────┤
│十三  │甲ｋ○  │九十二年十月十五日    │2：00   │柒萬零貳拾捌元整    │
├───┼────┼───────────┼────┼──────────┤
│十四  │甲乙○  │九十二年十月九日      │2：59   │貳萬零柒元整        │
├───┼────┼───────────┼────┼──────────┤
│十五  │己Ｋ    │九十二年十月九日      │3：00   │貳萬伍仟元整        │
├───┼────┼───────────┼────┼──────────┤
│十六  │乙丑○  │九十二年十月九日      │03：04  │壹拾貳萬元整        │
├───┼────┼───────────┼────┼──────────┤
│十七  │己ｗ○  │九十二年十月九日      │03：04  │壹拾萬零壹拾肆元整  │
│      │        │                      │        │                    │
├───┼────┼───────────┼────┼──────────┤
│十八  │丙ｘ○  │九二年九月十四日      │13:32-  │壹萬玖仟零貳拾捌元整│
├───┼────┼───────────┼────┼──────────┤
│十九  │丁ｅ○  │九十二年十月十五日    │12：04  │壹萬零柒元整        │
├───┼────┼───────────┼────┼──────────┤
│二○  │甲酉○  │九十二年十月九日      │03：04  │玖萬元整            │
├───┼────┼───────────┼────┼──────────┤
│二十一│甲ｄ○  │九十二年七月三十日    │04：10- │伍拾捌萬零壹佰拾伍│
│      │        │                      │04：19  │元整                │
│      │        │九十二年七月三十一日  │00：54- │                    │
│      │        │                      │01：00  │                    │
├───┼────┼───────────┼────┼──────────┤
│二十二│己ｍ○  │九十二年八月三十日    │03：38- │伍拾萬零壹佰零柒元整│
│      │        │                      │03：59  │                    │
│      │        │九十二年八月三十一日  │00：50- │                    │
│      │        │                      │00：52  │                    │
├───┼────┼───────────┼────┼──────────┤
│二十三│丁丑○  │九十二年八月六日      │16：36- │壹拾萬元整          │
│      │        │                      │16：53  │                    │
├───┼────┼───────────┼────┼──────────┤
│二十四│庚戌○  │九十二年六月二十七日  │18：17  │萬貳仟零壹拾肆元整│
│      │        │                      │        │                    │
├───┼────┼───────────┼────┼──────────┤
│二十五│乙ｉ○  │九十二年十一月十七日  │08：54- │捌萬零貳拾捌元整    │
│      │        │                      │09：02  │                    │
├───┼────┼───────────┼────┼──────────┤
│二十六│丁ｑ○  │九十二年九月十七日    │00：41  │壹萬元整            │
├───┼────┼───────────┼────┼──────────┤
│二十七│庚申○  │九十二年七月十六日    │19：00  │陸萬元整            │
├───┼────┼───────────┼────┼──────────┤
│二十八│丙ｏ○  │九十二年十月四日      │18：22- │伍萬壹仟元整        │
│      │        │                      │18：24  │                    │
├───┼────┼───────────┼────┼──────────┤
│二十九│丙ｋ○  │九十二年九月六日      │不詳    │伍拾玖萬伍仟肆佰伍拾│
│      │        │                      │        │玖元整              │
├───┼────┼───────────┼────┼──────────┤
│三○  │丙宙○  │九十二年九月五日      │20：00  │萬貳仟元整        │
├───┼────┼───────────┼────┼──────────┤
│三十一│己ｄ○  │九十二年九月二十四日  │14：00  │拾貳萬壹仟零伍拾肆│
│      │        │                      │        │元整                │
├───┼────┼───────────┼────┼──────────┤
│三十二│甲ｚ○  │九十二年九月二十九日  │5：00   │壹佰壹拾萬元整      │
├───┼────┼───────────┼────┼──────────┤
│三十三│丙宇○○│九十二年九月二十九日  │7：00   │肆拾伍萬元整        │
├───┼────┼───────────┼────┼──────────┤
│三十四│甲ｙ○  │九十二年九月二十八日  │19：01  │拾捌萬肆仟零柒拾貳│
│      │        │                      │        │元整                │
├───┼────┼───────────┼────┼──────────┤
│三十五│乙ｙ○  │九十二年九月二十八日  │14：00  │貳萬捌仟零壹拾柒元整│
├───┼────┼───────────┼────┼──────────┤
│三十六│乙ｋ○  │九十二年九月二十九日  │12：00  │拾萬零肆佰柒拾貳│
│      │        │                      │        │元整                │
├───┼────┼───────────┼────┼──────────┤
│三十七│甲ｍ○  │九十二年九月二十七日  │17：00  │伍拾柒萬伍仟壹佰肆拾│
│      │        │                      │        │肆元整              │
├───┼────┼───────────┼────┼──────────┤
│三十八│丙丑○  │九十二年九月二十九日  │12：00  │壹拾陸萬玖仟零拾陸│
│      │        │                      │        │元整                │
├───┼────┼───────────┼────┼──────────┤
│三十九│乙Ａ○  │九十二年九月二八日    │不詳    │貳拾捌萬零伍拾肆元整│
├───┼────┼───────────┼────┼──────────┤
│四○  │甲ｈ○  │九十二年九月二十八日  │10：00  │壹佰玖拾萬零玖仟柒佰│
│      │        │                      │        │陸拾柒元整          │
├───┼────┼───────────┼────┼──────────┤
│四十一│己Ｂ○  │九十二年九月二十九日  │14：00  │貳萬貳仟零壹拾肆元整│
├───┼────┼───────────┼────┼──────────┤
│四十二│己ｇ○  │九十二年九月二十八日  │14：00  │貳萬肆仟零壹拾肆元整│
├───┼────┼───────────┼────┼──────────┤
│四十三│己丁○  │九十二年十月六日      │20：00  │壹拾玖萬壹仟玖佰拾│
│      │        │                      │        │陸元整              │
├───┼────┼───────────┼────┼──────────┤
│四十四│亥○○  │九十二年九月二十九日  │10：00  │壹拾萬元整          │
├───┼────┼───────────┼────┼──────────┤
│四十五│己Ｇ○  │九十二年九月二十九日  │09：00  │壹拾壹萬陸仟元整    │
├───┼────┼───────────┼────┼──────────┤
│四十六│己丙○  │九十二年九月二十八日  │8：00   │貳拾玖萬陸仟伍佰伍拾│
│      │        │                      │        │肆元整              │
├───┼────┼───────────┼────┼──────────┤
│四十七│乙天○  │九十二年九月二十九日  │14：00  │壹萬元整            │
├───┼────┼───────────┼────┼──────────┤
│四十八│丙庚○  │九十二年九月二十八日  │14：00  │肆萬捌仟零貳拾壹元整│
├───┼────┼───────────┼────┼──────────┤
│四十九│庚癸○  │九十二年九月二十九日  │11：00  │拾貳萬元整        │
├───┼────┼───────────┼────┼──────────┤
│五○  │丁卯○  │九十二年九月二十七日  │21：00  │貳拾伍萬壹仟零肆拾│
│      │        │                      │        │元整                │
├───┼────┼───────────┼────┼──────────┤
│五十一│庚Ａ○  │九十二年九月二十八日  │不詳    │壹萬壹仟零壹拾肆元整│
├───┼────┼───────────┼────┼──────────┤
│五十二│戊黃○  │九十二年九月二十八日  │14：0   │柒萬元整            │
├───┼────┼───────────┼────┼──────────┤
│五十三│丙Ｖ○  │九十二年九月二十九日  │20：00  │壹萬捌仟零柒元整    │
├───┼────┼───────────┼────┼──────────┤
│五十四│簡○恩  │九十二年九月三十日    │不詳    │萬仟元整        │
│      │（八十五│                      │        │                    │
│      │年六月二│                      │        │                    │
│      │十二日）│                      │        │                    │
├───┼────┼───────────┼────┼──────────┤
│五十五│乙ｇ○  │九十二年九月二十八日  │14：00  │伍萬壹仟元整        │
├───┼────┼───────────┼────┼──────────┤
│五十六│戊Ｆ○  │九十二年九月二十九日  │15：00  │壹拾萬零壹拾捌元整  │
├───┼────┼───────────┼────┼──────────┤
│五十七│丙巳○  │九十二年九月二十九日  │20：46- │貳萬玖仟玖佰元整    │
│      │        │                      │20：48  │                    │
├───┼────┼───────────┼────┼──────────┤
│五十八│己ｏ○  │九十二年九月十日      │17:00   │    貳萬元整        │
├───┼────┼───────────┼────┼──────────┤
│五十九│戊宙○  │九十二年八月二十八日  │23：16  │貳拾貳萬元整        │
│      │（大千聯│                      │        │                    │
│      │誼有限公│                      │        │                    │
│      │司）   │                      │        │                    │
├───┼────┼───────────┼────┼──────────┤
│六○  │ａ○○  │九十二年十月六日      │不詳    │貳拾萬元整          │
│      │        │                      │        │                    │
├───┴────┴───────────┴────┴──────────┤
│六十一│戊ｅ○  │九十二年十月九日      │02：59- │壹拾萬零拾伍元整  │
│      │        │                      │13：55  │                    │
└───┴────┴───────────┴────┴──────────┘


司法院資訊處製作；財團法人民間司法改革基金會備份。
